---
title: "Económicas, UBA. Actuario. Análisis Numérico."
subtitle: "Cuatrimestre 2, 2021. Trabajo Práctico 1 -  Minería de datos"
author: "Remplace este texto por su Apellido y Nombre y su Numero de Registro"
output: 
  pdf_document
---

```{r setup, include=FALSE}
knitr::opts_chunk$set(echo = TRUE)
```


Realice un análisis, agrupando o filtrando los datos como considere sobre algún set de datos público de Argentina con el objetivo de obtener información relevante.

Donde:

- Los datos se descargan en la siguiente url: [https://datos.gob.ar/dataset] 
- El análisis debe incluir el filtrado y agrupamiento de los datos que considere relevante y un gráfico en R.


**Fecha y Forma de Entrega:**

- La entrega debe consistir en un archivo Rmd que contenga el código y las conclusiones del análisis realizado.
- El nombre del archivo entregado debe ser: ***AN_TP1_APELLIDO_Nro Registro.Rmd***
- La entrega la deben realizar mediante carga al Campus Virtual, en la Sección de Actividades/Entregas.
- Fecha límite de entrega: **domingo 3 de octubre a las 23:59hs.**
-  **Para poder rendir el primer parcial, deberán haber entregado el Trabajo Práctico.**
- La evaluación del TP estará contenida en la nota del primer examen parcial.



# Código:
```{r}
 # Ingrese en este bloque todo el código necesario para resolver el ejercicio 


```

# Conclusiones:


