---
title: "Cholesky"
author: "Uriel Paluch"
date: "14/9/2021"
output: pdf_document
---

```{r setup, include=FALSE}
knitr::opts_chunk$set(echo = TRUE)
```

Se usa una idea similar al algoritmo LU pero con una única matriz L.

La matriz L que se obtiene mediante la descomposición de CHolesky tiene aplicaciones en Simulación de Monte Carlo de variables aleatorias multivariadas.\
- La matriz A que se factoriza n estas aplicaciones es la matriz de covarianzas, o bien la matid de correlaciones\
- La matriz de covarianzas (y de correlaciones), deben ser semi-definidas positivas, pero en la mayoría de las aplicaciones son definidas positivas

Una matriz $A$ es definida positiva si es simétrica y si $x^tAx > 0$ para cada vector n-dimensional de $x \neq 0$. Cuando se hace este calculo se obtiene una matriz de 1X1, puesto que estamos trabajando con variables y no con incognitas va a quedar una ecuación. En el libro hay un ejemplo en el cual el resultado es las $x$ elevadas al cuadrado, por lo tanto, es definida postiva ($>0$) a menos que todos los valores de $x$ sean 0.

## Teorema 6.24:
Si $A$ es una matriz de $n$ X $n$ una matriz es definida positiva, entonces:  \
i. $A$ tiene inversa  \
ii. $a_{ii} > 0$ para cada $i = 1, 2, ..., n;$
iii. $max_{1 \leq k, j \leq n} |a_{kj}| \leq max_{q\leq i \leq n} |a_{ii}|$  \
iv. $(a_{ij})^2 \le a_{ii} a_{jj}$ para cada $i \neq j$  \

## Corolario 6.28: 
Una matriz  $A$ es definida positiva si y sólo si $A$ se puede factorizar en la forma $LL^t$, donde $L$ es triangular inferior con entradas diagonales diferentes a cero.

CREO que los elementos diagonales deben ser $\neq$ de cero.  \

```{r factorizacion de matrices con el metodo de Cholesky}

Cholesky <- function(A){
  n <- nrow(A)
  
  L <- matrix(rep(0, times = n^2), nrow = n, ncol = n, byrow = TRUE)
  
  # Paso 1 ------------------------------------------------------------------
  L[1,1] <- sqrt(A[1,1])
  

  # Paso 2 ------------------------------------------------------------------
  for (j in 2:n){
    L[j,1] <- A[j,1]/L[1,1]
  }
  

  # Paso 3 ------------------------------------------------------------------
  for (i in 2:(n-1)) {

    # Paso 4 ------------------------------------------------------------------
    suma <- 0
    for (k in 1:(i-1)) {
      suma <- suma + L[i,k]^2
    }
    
    L[i,i] <- sqrt(A[i,i] - suma)
    

    # Paso 5 ------------------------------------------------------------------
    for (j in (i+1):n) {
      
      suma <- 0
      for (k in 1:(i-1)) {
        suma <- suma + L[j,k]*L[i,k]
      }
      
      L[j,i] <- (A[j,i] - suma)/L[i,i] 
      
    }
  }
  
  # Paso 6 ------------------------------------------------------------------
  suma <- 0
  for (k in 1:(n-1)) {
    suma <- suma + L[n,k]^2
  }
  
  L[n,n] <- sqrt(A[n,n]-suma)
  
  return(L)
  
}

A <- matrix(c(2, -1, 0,
              -1, 2, -1,
              0, -1, 2), nrow = 3, ncol = 3, byrow = TRUE)

test <- Cholesky(A)

print(test)

print(test%*%t(test))

```

## Ejercicios de la guía:

### A:
```{r ejercicio 2.a}

A <- matrix(c(2, -1, 0,
              -1, 2, -1,
              0, -1, 2), nrow = 3, ncol = 3, byrow = TRUE)

test <- Cholesky(A)

print(test)
```

### B:
```{r ejercicio 2.b}
B <- matrix(c(6, 2, 1, -1,
              2, 4, 1, 0,
              1, 1, 4, -1,
              -1, 0, -1, 3), nrow = 4, ncol = 4, byrow = TRUE)

test <- Cholesky(B)

print(test)
```

### C:
```{r ejercicio 2.c}
C <- matrix(c(4, 1, 1, 1,
              1, 3, -1, 1,
              1, -1, 2, 0,
              1, 1, 0, 2), nrow = 4, ncol = 4, byrow = TRUE)

test <- Cholesky(C)

print(test)
```

### D:
```{r ejercicio 2.d}
D <- matrix(c(1, 2, 4, 7,
              2, 13, 23, 38,
              4, 23, 77, 122,
              7, 38, 122, 294), nrow = 4, ncol = 4, byrow = TRUE)

test <- Cholesky(D)

print(test)
```