---
title: "Económicas, UBA. Actuario. Análisis Numérico."
subtitle: "Cuatrimestre 2, 2021. Primer Examen Parcial."
author: "Paluch Uriel - 895700"
date: "07/Octubre/2021"
output: 
  pdf_document:
    toc: true
    number_sections: true
---



```{r setup, include=FALSE}
knitr::opts_chunk$set(echo = FALSE)
setwd(dirname(rstudioapi::getActiveDocumentContext()$path))
write_matex2 <- function(x) {
  begin = "\\begin{bmatrix}"
  end = "\\end{bmatrix}"
  X =
    apply(x, 1, function(x) {
      paste(
        paste(x, collapse = "&"),
        "\\\\"
      )
    })
  paste(c(begin, X, end), collapse = "")
}
```

```{r Numero de Resgistro}
  # Remplace 000000 a continuación por su número de resgistro y no edite nada más en este bloque
  NroReg = 895700

```



```{r Datos}
#No edite este bloque
set.seed(NroReg)
datos = matrix(rnorm(3000,10,2),nrow = 1000, ncol = 3)
A = round(cor(datos),4)
B = matrix(round(rnorm(16,10,5),0),nrow = 4, ncol = 4)
a5 <- round(runif(1,10,35))
op5 <- sample(c("y", "o"), size = 1)
b5 <- as.integer(round(runif(1,10000,20000),-2))
p5 <- sample(c("Francia", "Italia", "Alemania"), size = 1)
or5 <- sample(c("la cantidad", "el total"), size = 1)

p0_4 <- sample(c(1,0.1),size=1) 
Tol_4 <-round(runif(1,4,7))
a4 <-round(runif(1,3,5))
b4 <-round(runif(1,0.5,0.7),1)
c4 <-round(runif(1,8,11))
d4 <-round(runif(1,80,95))
e4 <-round(runif(1,0.5,1.05),2)
i4 <-round(runif(1,20,22))
g4 <-round(runif(1,1,5))
h4 <-round(runif(1,10,15))

a2 <-round(runif(1,2,10))
b2 <-round(runif(1,5,100))
c2 <-round(runif(1,1,10))
fu2 <-sample(c('cos(x)','sin(x)'),size=1) 
x0_2<-round(runif(1,30,40))
x1_2 <- x0_2 + 10
n2 <-round(runif(1,5,7))
p0_2 <- x0_2 + 1

fu1 <-sample(c('cos(x)','sin(x)'),size=1)
op1 <-sample(c('/','*'),size=1)
a1 <-round(runif(1,0.01,1.99),2)
x0_1<-round(runif(1,10,17))
x1_1 <- x0_1 + 20
p0_1 <- x0_1 + 5
p1_1 <- x0_1 + 8
n1 <-round(runif(1,8,15))
rm(datos)
  
```



```{r Librerias, message=FALSE}
  # Ingrese en este bloque de código las librerías que utilizará
  library(ggplot2)
  library(flextable)
  library(tidyverse)
 
```

\newpage

# Resolución de Ecuaciones: Secante. (24 puntos)
Para este ejercicio, considere la función $h(x)=`r fu1``r op1` x^{`r a1`}$.

## Graficar función e identificar raíces

Grafique la función $h(x)$ en el intervalo $[`r x0_1`,`r x1_1`]$ de manera tal que pueda identificar todas las soluciones de la ecuación en el intervalo.

Respuesta:
```{r Respuesta-1.2 Grafico-f-S, fig.cap="Grafico de Función para hallar raíces"}
f <- function(x){
  return(cos(x)/(x^0.54))
}
#Instancio un vector que me va a indicar los puntos en la función
x <- seq(11, 31, by = 0.1)

#Genero los puntos
fx <- f(x)

#Creo un data frame con los x e y
df <- data.frame(x, fx)

#Instancio los datos
gg_fx <- ggplot(data = df)

#Agrego la capa con los datos
gg_fx <- gg_fx + aes(x = x, y = fx)

#Est grafica una linea
gg_fx <- gg_fx + geom_line(linetype = 1, colour = "darkblue")

#Agrego el eje Y
gg_fx <- gg_fx + geom_hline(yintercept = 0, linetype = 1)

#Agrego el eje X
gg_fx <- gg_fx + geom_vline(xintercept = 0, linetype = 1)

#Grafico
gg_fx
```

## Corregir algoritmo

CORREGIR el algoritmo “Secante” en el siguiente bloque de código. 

COMENTAR los cambios que realizó (use "#" al final de cada línea modificada). 

[***Notar que, para el resto del ejercicio, no debe utilizar su propio algoritmo, sino que debe usar el algoritmo dado y corregido, sin agregar ninguna línea de código adicional.***]

Respuesta:
```{r Algoritmo-S, echo=TRUE}
 # Edite las líneas que considere erróneas
 # Comente al final de cada línea editada 
 Secante <- function(f,p0,p1,TOL,N){
    i <- 2
    q0 <- f(p0)
    q1 <- f(p1)
    while (i <= N){ #Mientas que i sea menor al numero máximo de iteraciones
      p = p1 - q1*(p1-p0)/(q1-q0) #Corregi la formula
      if (abs(p-p1) < TOL){ #La tolerancia se calcula en base a p, no q
        return(p)
      }
      i <- i + 1
      p0 = p1 #p0 = p1
      q0 = q1
      p1 = p #p1 = p
      q1 = f(p) #f(p)
    }
    return(paste('El metodo fallo luego de ', N, ' iteraciones')) #R es case sensitive
  } 

```



## Hallar raíces
Utilizando el algoritmo del punto 1.2, halle todas las raíces identificadas en el punto 1.1.

Respuesta:
```{r Respuesta-1.3 Calculo-raices-S}
  #Debe usar el algoritmo dado en 1.1 (corregido por usted). No puede usar su propio algoritmo.
print(Secante(f = f, p0 = 13, p1 = 15, TOL = 0.0001, N = 100 ))
print(Secante(f = f, p0 = 15, p1 = 18, TOL = 0.0001, N = 100 ))
print(Secante(f = f, p0 = 20, p1 = 22, TOL = 0.0001, N = 100 ))
print(Secante(f = f, p0 = 25, p1 = 28, TOL = 0.0001, N = 100 ))
print(Secante(f = f, p0 = 28, p1 = 31, TOL = 0.0001, N = 100 ))
```

## Iteraciones 
Tome el algoritmo del punto 1.2 (copie y pegue) y agregue las líneas de código que considere necesarias para poder visualizar (imprimir) cada iteración del algoritmo. Una vez editado el algoritmo, imprima `r n1` iteraciones del algoritmo iniciando en $x_0=`r p0_1`$ y $x_1=`r p1_1`$. ¿A cuál de las raíces convergería el algoritmo en este caso?

Respuesta:
```{r Respuesta-1.4 Algoritmo-S-Iteraciones}
Secante <- function(f,p0,p1,TOL,N){
    i <- 2
    q0 <- f(p0)
    q1 <- f(p1)
    while (i <= N){ #Mientas que i sea menor al numero máximo de iteraciones
      p = p1 - q1*(p1-p0)/(q1-q0) #Corregi la formula
      
      if (abs(p-p1) < TOL){ #La tolerancia se calcula en base a p, no q
        return(p)
      }
      i <- i + 1
      p0 = p1 #p0 = p1
      q0 = q1
      p1 = p #p1 = p
      q1 = f(p) #f(p)
      
      if (i <= 8){
        print(paste("En la iteracion: ", i))
        print(paste("p vale: ", p))
        print(paste("p0 vale: ", p0))
        print(paste("q0 vale: ", q0))
        print(paste("p1 vale: ", p1))
        print(paste("q1 vale: ", q1))
      }
    }
    return(paste('El metodo fallo luego de ', N, ' iteraciones')) #R es case sensitive
}
print(paste("Converge a la raiz ubicada en:", Secante(f = f, p0 = 16, p1 = 19, TOL = 0.0001, N = 100)))
```

\newpage

# Resolución de Ecuaciones: Newton-Raphson. (24 puntos)
Considere la siguiente ecuación: $`r a2``r fu2`=e^{`r b2`/x^{`r c2`}}$.


## Teoría
Describa el método de *Newton-Raphson* que se utiliza para hallar raíces de funciones.

Respuesta (escriba a continuación):  
El método de la forma presentada en el libro esta basada en los polinomios de Taylor.  \

Supongamos que $p_0$ existe en un intervalo $[a;b]$ y es una aproximación para $p$, de tal forma que $f'(p_0)$ $\neq$ 0 y $|p-p_0|$ es "pequeño". Consideremos e primer polinomio de Taylor expandido de $p_0$ y evaluado en $x = p$:
\begin{align*}
  f(p) = f(p_0) + (p - p_0) * f'(p_0) + \frac{(p - p_0)^2}{2} * f''(\xi(p))
\end{align*}
Puesto que, $f(p) = 0$ y $(p - p_0)^2$ es pequeño, reexpresamos de modo que:
\begin{align*}
  p = p_0 - \frac{f(p_0)}{f'(p_0)}
\end{align*}

Los consecutivos puntos $p_n$ se encuentran mediante el cruce de la recta tangente propuesta con el eje de las X.  

## Hallar raíces
Plantee la ecuación de la forma $f(x)=0$ y halle todas las raíces en el intervalo  $[`r x0_2`,`r x1_2`]$ utilizando el método de Newton-Raphson.

Respuesta:
```{r Algoritmo-NR}
# Si no agrego la función F aca no me compila el RMD
# Una forma de solucionarlo es pasando la función como parámetro
f <- function(x){
  return(4*sin(x)-exp(46/x^3))
}
  # Ingrese aquí la función con el algoritmo que programó 
Newton <- function(p0, tol, n = 100){
  #Donde p0 es la aproximación inicial
  #El número máximo de iteraciones n viene por default en 100
  #Y tol es la toleranacia al error
  
  for (i in 1:n) {
    
    #Calculo p
    p <- p0 - (f(p0)/fprima(p0))
    
    if(abs(p-p0) <= tol){
      return(p)
    }
    
    p0 <- p
    
  }
  
  #En el caso de que falle el método
  return(paste('El método falla luego de: ', n, ' iteraciones'))
}
```

```{r Respuesta-2.2 Calculo-raices-NR}
# En este bloque, aplique el algoritmo para hallar las raíces. No olvide imprimir los resultados.
# Incluya aquí mismo cualquier cálculo adicional que requiera.
fprima <- D(expression(4*sin(x)-exp(46/x^3)), "x")

# fprima

fprima <- function(x){
  return(4 * cos(x) + exp(46/x^3) * (46 * (3 * x^2)/(x^3)^2))
}

raiz1 <- Newton(p0 = 40.625, tol = 0.001)
print(raiz1)
raiz2 <- Newton(p0 = 44, tol = 0.001)
print(raiz2)
raiz3 <- Newton(p0 = 46.5, tol = 0.001)
print(raiz3)
```

## Iteraciones
Considere el punto anterior. Realice `r n2` iteraciones del algoritmo de Newton-Raphson, utilizando en $x_0= `r p0_2`$. ¿A cuál de las raíces convergería el algoritmo en este caso?

Respuesta:
```{r Respuesta-2.3 Algoritmo-NR-Iteraciones}
  # Aquí puede modificar el algoritmo RF del punto anterior para que imprima, o bien puede realizar las cuentas "a mano" (paso a paso, cada una de las iteraciones)
Newton(p0 = 41, tol = 0.0001, n = 6)
```

## Graficar función y marcar raíces 

Grafique la función $f(x)$ en el intervalo $[`r x0_2`,`r x1_2`]$, identifique todas las raíces halladas en el punto 2.2 y marque cada una con un color distinto en el gráfico.

Respuesta:
```{r Respuesta-2.4 Grafico-f-NR, fig.cap="Grafico de Función para hallar raíces"}
#Instancio un vector que me va a indicar los puntos en la función
x <- seq(40, 50, by = 0.1)

#Genero los puntos
fx <- f(x)

#Creo un data frame con los x e y
df <- data.frame(x, fx)

#Instancio los datos
gg_fx <- ggplot(data = df)

#Agrego la capa con los datos
gg_fx <- gg_fx + aes(x = x, y = fx)

#Est grafica una linea
gg_fx <- gg_fx + geom_line(linetype = 1, colour = "darkblue")

#Agrego el eje Y
#No agrego el eje X porque no tiene mucho sentido
gg_fx <- gg_fx + geom_hline(yintercept = 0, linetype = 1)

#Grafico las raices
gg_fx <- gg_fx + geom_vline(xintercept = raiz1, linetype = 1, colour="darkgreen")
gg_fx <- gg_fx + geom_vline(xintercept = raiz2, linetype = 1, colour="darkred")
gg_fx <- gg_fx + geom_vline(xintercept = raiz3, linetype = 1, colour="darkorange")

#Grafico
gg_fx
```

\newpage

# Factorización de Matrices. (12 puntos)

## Factorización de Cholesky
Realice la factorización de Cholesky de la siguiente matriz:

$$
A = `r write_matex2(A)`
$$

Respuesta:
```{r Algoritmo-Cholesky}
  # En este bloque de código debe ingresar su algoritmo de Cholesky
Cholesky <- function(A){
  n <- nrow(A)
  
  L <- matrix(rep(0, times = n^2), nrow = n, ncol = n, byrow = TRUE)
  
  # Paso 1 ------------------------------------------------------------------
  L[1,1] <- sqrt(A[1,1])
  

  # Paso 2 ------------------------------------------------------------------
  for (j in 2:n){
    L[j,1] <- A[j,1]/L[1,1]
  }
  

  # Paso 3 ------------------------------------------------------------------
  for (i in 2:(n-1)) {

    # Paso 4 ------------------------------------------------------------------
    suma <- 0
    for (k in 1:(i-1)) {
      suma <- suma + L[i,k]^2
    }
    
    L[i,i] <- sqrt(A[i,i] - suma)
    

    # Paso 5 ------------------------------------------------------------------
    for (j in (i+1):n) {
      
      suma <- 0
      for (k in 1:(i-1)) {
        suma <- suma + L[j,k]*L[i,k]
      }
      
      L[j,i] <- (A[j,i] - suma)/L[i,i] 
      
    }
  }
  
  # Paso 6 ------------------------------------------------------------------
  suma <- 0
  for (k in 1:(n-1)) {
    suma <- suma + L[n,k]^2
  }
  
  L[n,n] <- sqrt(A[n,n]-suma)
  
  return(L)
  
}
```

```{r Respuesta-3.1}
# En este bloque de código debe Aplicar el algoritmo a la matriz A, e imprimir el resultado
A <- matrix(c(1, 0.0481, 0.0105,
              0.0481, 1, 0.0116,
              0.0105, 0.0116, 1), nrow = 3, ncol = 3, byrow = TRUE)

test <- Cholesky(A)

print(test)

# Con esto testeo que el algoritmo sea correcto
# print(test%*%t(test))
```


## Factorización LU
Realice la factorización de LU de la siguiente matriz:

$$
B = `r write_matex2(B)`
$$

Respuesta:
```{r Algoritmo-LU}
  # En este bloque de código debe ingresar su algoritmo LU
LU <- function(matriz_coeficientes){
  n_incognitas = nrow(matriz_coeficientes)
  
  L <- matrix(rep(0, times = n_incognitas^2), nrow = n_incognitas, ncol = n_incognitas, byrow = TRUE)
  U <- matrix(rep(0, times = n_incognitas^2), nrow = n_incognitas, ncol = n_incognitas, byrow = TRUE)
  
  # -------- PASO 1
  for (i in 1:(n_incognitas-1)) {
    #Completo con 1 la diagonal principal de L.
    L[i,i] <- 1
    
    for (j in (i+1):n_incognitas) {
      L[i,j] <- 0
    }
  }
  
  #El último lo completo a mano
  L[n_incognitas, n_incognitas] <- 1
  
  U[1,1] <- matriz_coeficientes[1,1]
  
  
  if(U[1,1] == 0){
    return("factorizacion imposible")
  }
  
  # -------- PASO 2
  
  for (j in 2:n_incognitas) {
    U[1,j] <- matriz_coeficientes[1,j]
    L[j,1] <- matriz_coeficientes[j,1]/U[1,1]
  }
  
  
  # -------- PASO 3
  
  for(i in 2:(n_incognitas-1)){
    
    # -------- PASO 4
    suma <- 0
    for (k in 1:(i-1)) {
      suma <- suma + L[i,k]*U[k,i]
    }
    
    U[i,i] <- matriz_coeficientes[i,i] - suma
    
    
    if(U[i,i] == 0){
      return("factorizacion imposible")
    }
    
    # -------- PASO 5
    
    for (j in (i+1):n_incognitas) {
      sumaU <- 0
      sumaL <- 0
      for (k in 1:(i-1)) {
        sumaU <- sumaU + L[i,k]*U[k,j]
        sumaL <- sumaL + L[j,k]*U[k,i]
      }
      
      U[i,j] <- (1/L[i,i])* (matriz_coeficientes[i,j] - sumaU)
      L[j,i] <- (1/U[i,i])* (matriz_coeficientes[j,i] - sumaL)
      
    }
    
    
  }
  
  
  # -------- PASO 6
  
  
  suma <- 0
  for (k in 1:(n_incognitas-1)) {
    suma <- suma + L[n_incognitas,k]*U[k,n_incognitas]
  }
  U[n_incognitas, n_incognitas] <- matriz_coeficientes[n_incognitas,n_incognitas] - suma
  
  
  # -------- PASO 7
  return(list("L" = L, "U" = U))
}
```

```{r Respuesta-3.2}
# En este bloque de código debe Aplicar el algoritmo a la matriz A, e imprimir el resultado

A <- matrix(c(10, 8, 6, 8,
              6, 5, 19, 8,
              9, 11, 5, 16,
              9, -7, 6, 9), nrow = 4, ncol = 4, byrow = TRUE)

LU(matriz_coeficientes = A)

# Testeo que el algoritmo sea corrercto
# L <- LU(A)$L
# U <- LU(A)$U
# 
# L%*%U
    
```

\newpage

# Sistemas de Ecuaciones No Lineales. (10 puntos)

Utilice el método de Newton para resolver el siguiente Sistema de Ecuaciones No Lineales, tomando como punto inicial $(`r p0_4`,`r p0_4`,-`r p0_4`)$.


$`r a4`x-cos(yz)=`r b4`$

$`r c4`x^{2}-`r d4`(y+1/10)^2+sin(z)=-`r e4`$

$e^{-xy}+`r i4`z=`r g4`-(`r h4`/3)\pi$ 


Aproxime la solución con una tolerancia de $10^{-`r Tol_4`}$


Respuesta:
```{r Algoritmo-Newton SENoL}
# En este bloque de código debe ingresar su algoritmo junto con las funciones que considere necesarias

newton <- function(x, TOL, N = 100, ecuaciones){
  # x: aproximación inicial
  # TOL: tolerancia
  # N: cantidad maxima de iteraciones
  
  # Instancio las variables -------------------------------------------------
  # n: número de ecuaciones e incognitas
  n <- length(ecuaciones)
  # funciones valuadas en cero
  f0 <- rep(NA, n)
  jacobiano = matrix(rep(NA, n*n), nrow = n, ncol = n)
  
  # Comienza el método ------------------------------------------------------
  for (max_reps in 1:N) {
    # Recorro las filas
    for (i in 1:n) {
      #Evaluo las ecuaciones 
      f0[i] <- eval(ecuaciones[i], x)
      # Recorro las columnas
      for (j in 1:n){
        # Derivo en cada variable y evaluo
        jacobiano[i,j] <- eval((D(ecuaciones[i], glue::glue("x",j))), x)
      }
    }
    
    #Calcula la inversa de una matriz
    y0 <- solve(jacobiano) %*% (-f0)
    x <- y0 + unlist(x, use.names=FALSE)
    
    norma <- norm(y0,type = 'M')
    if (norma < TOL) {
      return(x)
    }
    
    x0 <- list()
    for (i in 1:n) {
      x0[glue::glue("x",i)] <- x[i]
    }
    x <- x0
    
  }
  
  return("Numero de iteraciones maximo excedido")
}

```

```{r Respuesta-4.1}
# Siendo x1 = x; x2 = y; x3 = z 
# En este bloque de código debe aplicar el algoritmo e imprimir el resultado
print(newton(x = list(x1 = 1, x2 = 1, x3 = -1), TOL = 10^-6, 
       ecuaciones = c(
                      expression(3*x1-cos(x2*x3)-0.5),
                      expression(9*x1^2-93*(x2+0.1)^2+sin(x3)+0.52),
                      expression(exp(-x1*x2)+21*x3-4+(14/3)*pi)
                      )
)) 
```

\newpage
# SQL. (20 puntos)

Utilice la base de datos de la siguiente web para preparar sus códigos de SQL: https://www.w3schools.com/sql/trysql.asp?filename=trysql_select_all  
 
## Consulta Empleados 

Escriba una consulta SQL que contenga los empleados con más de $`r a5`$ ventas realizadas `r op5` cuyo total vendido es mayor a $\$`r b5`$. La salida debe contener los siguientes campos: Nombre y Apellido del Empleado, Cantidad de ventas, Total (calculado como la suma total del Precio*Cantidad).

Respuesta (escriba a continuación):  
SELECT  
E.FirstName AS "Nombre del empleado",  
E.LastName AS "Apellido del empleado",  
COUNT(DISTINCT(O.OrderID)) AS "Cantidad de ventas",  
E.EmployeeID,  
ROUND(SUM(P.Price * OD.Quantity),2) AS "Total"  
FROM Employees E  
INNER JOIN Orders O ON O.EmployeeID = E.EmployeeID  
INNER JOIN OrderDetails OD ON OD.OrderID = O.OrderID  
INNER JOIN Products P ON P.ProductID = OD.ProductID  
GROUP BY O.EmployeeID  
HAVING COUNT(DISTINCT(O.OrderID)) > 24 OR SUM(P.Price * OD.Quantity) > 13500  

## Consulta Proveedores 

Escriba una consulta SQL que contenga un resumen de los productos vendidos de los proveedores de `r p5`. La salida debe contener los siguientes campos: Nombre del Proveedor, ciudad y país del proveedor, Contacto del proveedor, Cantidad de ventas y Total (calculado como la suma total del Precio*Cantidad) y tiene que estar ordenada de forma descendente por `r or5`. 

Respuesta (escriba a continuación):  
SELECT  
S.SupplierName AS "Nombre del proveedor",  
S.City AS "Ciudad del proveedor",  
S.Country AS "Pais del proveedor",  
S.ContactName AS "Contacto del proveedor",  
COUNT(DISTINCT(OD.OrderID)) AS "Cantidad de Ventas",  
ROUND(SUM(P.Price * OD.Quantity),2) AS "Total"
FROM Suppliers S  
INNER JOIN Products P ON P.SupplierID = S.SupplierID  
INNER JOIN OrderDetails OD ON OD.ProductID = P.ProductID  
GROUP BY S.SupplierID  
HAVING S.Country = "Italy"  
ORDER BY COUNT(DISTINCT(OD.OrderID)) DESC  

\newpage

# Aprendizaje automático. (10 puntos)

Defina el concepto de “Big Data”, identifique los impactos que tiene en la actualidad y relaciónelo con el aprendizaje automático. 

Respuesta (escriba a continuación):  
Se llama Big Data a la masiva cantidad de datos generados por los dispositivos electrónicos de todo tipo. Puede ir desde un dispositivos GPS hasta interacciones en las redes sociales. Se pueden recolectar de muchas formas, con el ejercicio de twitter hicimos text mining pero, tambien podríamos haber hecho web scrapping para recolectar los datos directamente de la web.  
La Big Data tiene las denominadas tres v:  
Volumen: refiere la cantidad  
Velocidad: al día de hoy, la internet permite tener los datos en tiempo real.  
Variedad: Los datos pueden ser de todo tipo, imagenes, audios, texto localizaciones.  
Y una versión extendida, las 5 v:  
Veracidad: son los datos reales?  
Valor: los datos por si solos no tienen ningún valor. Sirven por su capacidad   predictiva. Surge la necesidad de analizar este gran volumen de datos, con algoritmos acordes (Ejemplo: Machine Learning, se basa en la detección de patrones sin la intervención humana).  
La Big Data impacta a diario en nuestra vida, en el ambito tecnológico surgieron nuevas infraestructuras para adaptrse a los grandes volumenes (Ejemplo: cloud storage).
También tiene un gran impacto social. ¿Cómo se utilizan estos datos? ¿Qué saben realmente de nosotros? Solo basta con recordar el caso de Cambridge Analytics donde utilizaron la data de millones de usuarios de redes sociales para influir en el resultado electoral.  
Los algortimos aprenden a través de 3 métodos:  
- Supervisado: cada uno de los datos tiene una "etiqueta" o respuesta asociada.  
- No supervisado: los datos no tienen "etiqueta".   
- Aprendizaje reforzado: se da una recompensa al algoritmo cuando hace algo bien. Un ejemplo son las AI que juegan ajedrez.