---
title: "Económicas, UBA. Actuario. Análisis Numérico.  \n Cuatrimestre 2, 2021. Segundo Examen Parcial."
subtitle: "   \n PARA APROBAR EL EXAMEN DEBE SUMAR AL MENOS 50 PUNTOS."
author: "Paluch Uriel, 895700"
date: "30/noviembre/2021"
output: 
  pdf_document:
    toc: false
    number_sections: true
---

```{r setup, include=FALSE}
  knitr::opts_chunk$set(echo = FALSE)

```

```{r Numero de Resgistro}
  # A continuación, remplace NULL por su número de resgistro
  NroReg = 895700
```

```{r Librerias, message=FALSE, warning=FALSE}
  # Ingrese en este bloque de código las librerías que utilizará
  library(flextable)
  library(dplyr)
```

```{r Datos}
  #No edite este bloque
  set.seed(NroReg)
  # Ejercicio 1
    E1_alpha = round(runif(1,min=1.2,max=5),2)
    E1_theta = round(runif(1,min=1.2,max=5),2)
    E1_fY = c(
      "$$ f_Y(x|\\alpha,\\theta) = \\frac{\\alpha \\theta^{\\alpha}} {(x + \\theta)^{\\alpha+1}} $$",
      "$$ f_Y(x|\\alpha,\\theta) = \\frac{\\alpha \\theta x^{\\alpha - 1}} {(x + \\theta)^{\\alpha+1}} $$",
      "$$ f_Y(x|\\alpha,\\theta) = \\frac{\\alpha (x / \\theta)^{\\alpha}} {x [ 1 + (x / \\theta)^{\\alpha}]^{2}} $$",
      "$$ f_Y(x|\\alpha,\\theta) = \\frac{\\alpha^2 (x / \\theta)^{\\alpha}} {x [ 1 + (x / \\theta)^{\\alpha}]^{\\alpha+1}} $$",
      "$$ f_Y(x|\\alpha,\\theta) = \\frac{\\alpha^2 (x / \\theta)^{\\alpha^2}} {x [ 1 + (x / \\theta)^{\\alpha}]^{\\alpha+1}} $$")
    E1_index = sample(1:5, size=1)
    E1_x0 = round(runif(1,min=0.1,max=5),2)
    E1_x1 = E1_x0 + round(runif(1,min=0.1,max=10),2)
    E1_n2 = round(runif(1,min=15,max=25))
    E1_Algo3 = sample(c("Simpson", "Trapecio"), size = 1)
    E1_n3 = round(runif(1,min=150,max=500))
    E1_Algo4 = ifelse(E1_Algo3 == "Simpson", "Trapecio", "Simpson")
    E1_n4 = E1_n3

  # Ejercicio 2
    E2_r = seq(0,sample(c(0.10,0.12,0.15), size = 1), by = 0.01)
    E2_f = function(x) {100*(1+x)^-5 + sum(3*(1+x)^-(1:5))}
    E2_P = round(mapply(E2_f,E2_r)+runif(n=length(E2_r),min=-0.5, max = 0.5),4)
    E2_df = data.frame(r=E2_r,P=E2_P)
    E2_r0 = sample(E2_r,size = 1)
    E2_r1 = sample(E2_r[!E2_r %in% 
                          c(E2_r0,E2_r[1:2],E2_r[(length(E2_r)-1):length(E2_r)]) ],
                   size = 1)
    E2_metodo = sample(c("tres puntos (punto extremo, con h>0)", 
                         "tres puntos (punto extremo, con h<0)", 
                         "tres puntos centrados", 
                         "cinco puntos (punto extremo, con h>0)", 
                         "cinco puntos (punto extremo, con h<0)",
                         "cinco puntos centrados"), size = 1)

  # Ejercicio 3
    E3_df = tibble(x = round(sort(rlnorm(
      n=sample(8:12, size = 1), mean = runif(1, 1, 3), sd = runif(1,0.5,1))),4)) %>%
      mutate(`F(x) = P(L<x)` = round((1:length(x))/length(x),4))
    E3_x = round((E3_df$x[nrow(E3_df)]+E3_df$x[nrow(E3_df)-1])/2,4)
    E3_N = sample(3:5, size = 1)
    E3_col = c("negro", "rojo", "azul", "naranja", "rosa", "verde", "dorado")
    E3_col1 = sample(E3_col, size = 1)
    E3_col2 = sample(E3_col[!E3_col %in% E3_col1], size = 1)
    E3_col3 = sample(E3_col[!E3_col %in% c(E3_col1, E3_col2)], size = 1)
    E3_col4 = sample(E3_col[!E3_col %in% c(E3_col1, E3_col2, E3_col3)], size = 1)
    E3_pch = 1:20
    E3_pch1 = sample(E3_pch, size = 1)
    E3_pch2 = sample(E3_pch[!E3_pch %in% E3_pch1], size = 1)
    E3_pch3 = sample(E3_pch[!E3_pch %in% c(E3_pch1, E3_pch2)], size = 1)
    E3_pch4 = sample(E3_pch[!E3_pch %in% c(E3_pch1, E3_pch2, E3_pch3)], size = 1)
    
  # Ejercicio 4
    E4_n = round(runif(n = 1, min = 750, max = 2000))
    E4_P0 = round(runif(n=1, min = 50, max = 100))
    E4_plazo = sample(c("cinco", "seis", "siete"), size=1)
    E4_mu = round(runif(n=1, min = 0.10, max = 0.20),2)
    E4_sig = round(runif(n=1, min = 0.10, max = 0.20),2)
    E4_P1 = round(E4_P0*runif(n=1, min = 0.5, max = 0.80))
    E4_Mm = sample(c("mayor", "menor"), size = 1)
  
  # Ejercicio 5
    E5_f = paste0(sample(c("$$dy/dt = cos(y)", "$$dy/dt = sin(y)"), size = 1),
                  sample(c("*t^{", "/t^{"), size = 1),
                  round(runif(n = 1, min = 0.2, max = 5),2),
                  sample(c("} +","} -"), size = 1),
                  sample(c("t*y^2$$", "t/y^3$$"), size = 1))
    E5_LI = sample(0:5, size=1)
    E5_LS = E5_LI + sample(1:5, size=1)
    E5_y0 = round(runif(n = 1, min = 0.2, max = 5),2)
    E5_N = sample(10:50, size=1)
    
```

# INSTRUCCIONES {-}

1. Ingrese su apellido, nombre y número de registro en la línea 4 de este documento Rmd (sección "author").

2. Remplace _NULL_ por su número de registro en la línea 19  de este documento Rmd.

3. Teja el documento Rmd en pdf y utilice dicho documento para realizar su examen.

4. La entrega del examen debe constar de lo siguiente:

    a. El archivo pdf con el enunciado (generado en el punto 3. anterior).
    b. Cinco scripts de R, uno por cada ejercicio. Los nombres de los scripts deben ser:
        - _1_Integracion_NroReg.R_
        - _2_Derivacion_NroReg.R_
        - _3_InterpolacionAjustamiento_NroReg.R_
        - _4_Simulacion_NroReg.R_
        - _5_EcuacionesDiferenciales_NroReg.R_
        
        Observación: en cada uno de los scripts debe figurar su nombre, apellido y número de registro (ingresados como *comentarios*, antes del código). Si no realiza un ejercicio, de todos modos deberá cargar el script correspondiente con sus datos y sin código.

5. Los archivos mencionados en el punto 4. deberán ser comprimidos en un archivo zip (o rar), cuyo nombre será _AN_2021_C2_Parcial2_NroRegistro.zip_, y cargados al campus de la materia, en la sección entregas.


# Integración (20 puntos)

Considere la siguiente función de densidad de la variable aleatoria $Y$, con dominio en el intervalo $(0,\infty)$, y parámetros $\alpha= `r E1_alpha`$ y $\theta= `r E1_theta`$:

`r E1_fY[E1_index]`


## Probabilidades simple

Aproxime la probabilidad de que $Y$ esté entre $`r E1_x0`$ y $`r E1_x1`$ usando los métodos de "Trapecio", "Simpson" y "Simpson tres octavos". Ingrese cada algoritmo por separado (**NO SE ACEPTARÁ UN "ALGORITMO GENERAL"**). 
Indique en cada caso los "nodos" $y_0, y_1, …, y_n$ que se utilizan para la aproximación.

## Probabilidades Compuesto

Aproxime la probabilidad de que $Y$ esté entre $`r E1_x0`$ y $`r E1_x1`$ usando el método de `r E1_Algo3` Compuesto con $n=`r E1_n2`$. Además:

-   Indique los "nodos" $y_0, y_1, …, y_n$ que se utilizan para la aproximación.
-   Calcule la cota del error.
-   Compare los resultados con el punto 1.1.

## Esperanza

Use *`r E1_Algo3` Compuesto* con $n = `r E1_n3`$ para aproximar $E(Y)$; es decir, la esperanza matemática de $Y$. Calcule la cota del error.


## Varianza

Use *`r E1_Algo4` Compuesto* con $n = `r E1_n4`$ para aproximar la varianza de $Y$, es decir $V[Y] = E(Y^2) - E(Y)^2$. Calcule la cota del error.


# Derivación (10 puntos)

Considere los datos de la tabla siguiente, donde $P = f(r)$.

```{r Datos-Derivacion, warning=FALSE}
E2_df %>%   flextable() %>%   colformat_num(digits = 4)
```

## Derivada primera

Utilice el método de los **`r E2_metodo`** para aproximar $P'(`r E2_r0`)$ y $P'(`r E2_r1`)$. Si no pudiese aplicar el método, explique por qué.

[Observación: **NO SE ACEPTARÁ UN "ALGORITMO GENERAL"** que calcule todos los métodos. *Utilice solamente el código necesario*.]

## Derivada segunda

Aproxime las derivadas segundas $P''(`r E2_r0`)$ y $P''(`r E2_r1`)$. Si no pudiese aproximarla/s, explique por qué.


# Interpolación y Ajustamiento (45 puntos)

Considere los datos $x$ de la variable aleatoria pérdidas ($L$), y las **probabilidades** acumuladas ($F_L(x) = Prob(L<x)$) estimadas en la siguiente Tabla.

```{r Datos-Ej3, warning=FALSE}
  E3_df %>% flextable() %>% autofit() %>% align(align = 'center', part = 'header')
```

## Lagrange (15 puntos)

- Utilice un polinomio de Lagrange que pase por todos los puntos dados para aproximar $F(`r E3_x`)$. Comente el resultado hallado.
- Construya un polinomio de Lagrange que pase por los últimos `r E3_N` pares de datos para aproximar $F(`r E3_x`)$. Comente el resultado hallado, comparándolo con el punto anterior.
- Construya un polinomio de Lagrange que pase por las últimas dos observaciones dadas para aproximar $F(`r E3_x`)$. Comente el resultado hallado, comparándolo con los puntos anteriores.

[Observación: no es necesario que esriba los polinomios $P(x)$.]


## Cubic Splines (10 puntos)

- Escriba el trazador cúbico $S(x)$ que pasa por todos los puntos dados. Indique claramente qué polinomio $S_j(x)$ debe utilizarse en cada subintervalo. **Para presentar el polinomio, utilice solamente cuatro decimales en los coeficientes.** 
- Utilice el trazador cúbico para aproximar $F(`r E3_x`)$ (Advertencia: para los cálculos, no redondee los coeficientes!). Comente el resultado hallado, comparándolo con los resultados hallados con el polinomio de Lagrange.

## Ajustamiento (10 puntos)

- Ajuste los datos de la tabla a una distribución normal (``pnorm(x, mu, sigma)``) utilizando mínimos cuadrados no lineales (``nls``).
- Utilice el ajuste realizado para aproximar $F(`r E3_x`)$. Comente el resultado hallado, comparándolo con los resultados de Lagrange y Cubic Splines.


## Gráfico comparativo (10 puntos)

Realice un gráfico comparativo que incluya lo siguiente:

- Puntos originales en color `r E3_col1` y tipo de punto ``pch = `r E3_pch1` ``.
- Curva continua con el polinomio de Lagrange que pasa por todos los puntos dados en color `r E3_col2`, y un punto (``pch = `r E3_pch2` `` y el mismo color) marcando el valor interpolado.
- Curva continua con el trazador cúbico que pasa por todos los puntos dados en color `r E3_col3`, y un punto (``pch = `r E3_pch3` `` y el mismo color) marcando el valor interpolado.
- Curva continua con el ajuste de la distribución Normal en color `r E3_col4`, y un punto (``pch = `r E3_pch4` `` y el mismo color) marcando el valor interpolado.


# Simulación de Montecarlo (15 puntos)

## Caminos de precios 

Utilice una semilla igual a su número de registro^[Ingrese `` set.seed(NroReg) ``, donde NroReg es su numero de registro, antes de empezar a simular.] para simular $`r E4_n`$ ***caminos de precios diarios***, considerando $P_0= `r E4_P0`$, $\mu= `r E4_mu`$ y $\sigma= `r E4_sig`$, y un horizonte temporal de `r E4_plazo` meses. 

Calcule la esperanza, calcule el desvío estándar, y grafique un histograma de los ***precios finales***, $P_T$.

## Probabilidad 1

Calcule la probabilidad de que el precio final $P_T$ esté entre $`r E4_P1`$ y el precio inicial $P_0$.

## Probabilidad 2

Calcule la probabilidad de que el precio final $P_T$ sea `r E4_Mm` al precio esperado en $T$ (calculado en 4.1).


# Ecuaciones diferenciales (10 puntos)

Considere la siguiente ecuación diferencial:

`r E5_f`

con $`r E5_LI` \leq t \leq `r E5_LS`$ y con $y(`r E5_LI`) = `r E5_y0`$.

a. Aproxime $y(t)$ en el intervalo con $N = `r E5_N`$ utilizando el algoritmo de Euler.
b. Repita el punto anterior con el algoritmo de Runge-Kutta de orden 4.
c. Realice un gráfico comparativo con ambas aproximaciones.
d. Eplique las diferencias entre los dos métodos e indique cuál espera que sea más preciso.