---
title: "Económicas, UBA. Actuario. Análisis Numérico."
subtitle: "Cuatrimestre 1, 2021. Primer Examen Parcial."
author: "Remplace este texto por su Apellido y Nombre, y su Numero de Registro"
date: "30/Abril/2021"
output: 
  pdf_document:
    toc: true
    number_sections: true
---

```{r setup, include=FALSE}
knitr::opts_chunk$set(echo = FALSE)
setwd(dirname(rstudioapi::getActiveDocumentContext()$path))
write_matex2 <- function(x) {
  begin = "\\begin{bmatrix}"
  end = "\\end{bmatrix}"
  X =
    apply(x, 1, function(x) {
      paste(
        paste(x, collapse = "&"),
        "\\\\"
      )
    })
  paste(c(begin, X, end), collapse = "")
}
```

```{r Numero de Resgistro}
  # Remplace 000000 a continuación por su número de resgistro y no edite nada más en este bloque
  NroReg = 895700
```

```{r Digitos-Reg}
  d1 = floor( NroReg/10^5 )
  d2 = floor( (NroReg - d1*10^5)/10^4 )
  d3 = floor( (NroReg - d1*10^5 - d2*10^4)/10^3 )
  d4 = floor( (NroReg - d1*10^5 - d2*10^4 - d3*10^3)/10^2 )
  d5 = floor( (NroReg - d1*10^5 - d2*10^4 - d3*10^3 - d4*10^2)/10^1)
  d6 = floor( (NroReg - d1*10^5 - d2*10^4 - d3*10^3 - d4*10^2 - d5*10^1)/10^0)
```


```{r Librerias, message=FALSE}
  # Ingrese en este bloque de código las librerías que utilizará
  library(ggplot2)
  library(flextable)
  library(tidyverse)

```

\newpage

# Resolución de Ecuaciones: Newton-Raphson. (24 puntos)
Considere la siguiente ecuación: $2sin(x)=e^{10/x}$.

## Corregir algoritmo NR {#CorregirNR}

CORREGIR el algoritmo “Newton-Rapshon” en el siguiente bloque de código. 

COMENTAR los cambios que realizó (use "#" al final de cada línea modificada). 

[***Notar que, para el resto del ejercicio, no debe utilizar su propio algoritmo, sino que debe usar el algoritmo dado y corregido, sin agregar ninguna línea de código adicional.***]

Respuesta:
```{r Algortimo-NR, echo=TRUE}
 # Edite las líneas que considere erróneas
  NewtonRapshon <- function(f,df,p0,Tol,N){
    #Paso 1
    i = 1
    #Paso 2
    while (i <= N){
      #Paso 3
        p = p0 - f(p0)/df(p0) #df(p0)/f(p0)
      #Paso 4
        if (abs(p-p0) < Tol){return(p0)} #abs[p0-p]. Agregue los corchetes 
      #Paso 5
        i = i + 1
      #Paso 6
        p0 = p
    }
    #Paso 7
      return(paste('El método falla luego de ', N, ' iteraciones')) #cambie n por N
  }
```

## Graficar función e identificar raíces para NR {#GraficoNR}

Plantee la ecuación de la forma $f(x)=0$ y grafique la función en el intervalo $[10;30]$ de manera tal que pueda identificar todas las soluciones de la ecuación en el intervalo.

Respuesta:
```{r Grafico-f-NR, fig.cap="Grafico de Función para hallar raíces"}
f <- function(x){
  return(2*sin(x)-exp(10/x))
}

#Instancio un vector que me va a indicar los puntos en la función
x <- seq(10, 30, by = 0.1)

#Genero los puntos
fx <- f(x)

#Creo un data frame con los x e y
df <- data.frame(x, fx)

#Instancio los datos
gg_fx <- ggplot(data = df)

#Agrego la capa con los datos
gg_fx <- gg_fx + aes(x = x, y = fx)

#Est grafica una linea
gg_fx <- gg_fx + geom_line(linetype = 1, colour = "darkblue")

#Agrego el eje X
gg_fx <- gg_fx + geom_vline(xintercept = 0, linetype = 1)

#Agrego el eje Y
gg_fx <- gg_fx + geom_hline(yintercept = 0, linetype = 1)

#Grafico
gg_fx
```

## Hallar raíces con NR
Utilizando el algoritmo del punto 1.1, halle todas las raíces identificadas en el punto 1.2.

Respuesta:
```{r Calculo-raices-NR}
  # En este bloque, aplique el algoritmo de NR para hallar las raíces. No olvide imprimir los resultados.
  # Incluya aquí mismo cualquier cálculo adicional que requiera.


df <- function(x){return(eval(D(expression(2*sin(x)-exp(10/x)), "x"), list(x = x)))}

NewtonRapshon(f = f(x=20), df = df(x=20), p0 = 20, 0.0001, 100)
NewtonRapshon(f = f(x=21), df = df(x=21), p0 = 21, 0.0001, 100)
NewtonRapshon(f = f(x=26), df = df(x=26), p0 = 26, 0.0001, 100)
NewtonRapshon(f = f(x=27), df = df(x=27), p0 = 27, 0.0001, 100)
```

## Iteraciones del algortimo de NR {#NR5p}
Tome el algoritmo del punto 1.1 (copie y pegue) y agregue las líneas de código que considere necesarias para poder visualizar (imprimir) cada iteración del algoritmo. Una vez editado el algoritmo, imprima `r ifelse(d4>=2,d4,ifelse(d5>=2,d5,d6))` iteraciones del algoritmo iniciando en $x_0=`r 24-ifelse(d4!=0,d4,ifelse(d5!=0,d5,d6))`$. ¿A cuál de las raíces convergeria el algortimo en este caso?

Respuesta:
```{r Algortimo-NR-Iteraciones, echo=TRUE}
f <- function(x){
  return(2*sin(x)-exp(10/x))
}
NewtonRapshon <- function(f,df,p0,Tol,N){
    #Paso 1
    i = 1
    #Paso 2
    while (i <= N){
      #Paso 3
        p = p0 - f(p0)/df(p0) #df(p0)/f(p0)
      #Paso 4
        if (abs(p-p0) < Tol){return(p0)} #abs[p0-p]. Agregue los corchetes 
      #Paso 5
        i = i + 1
      #Paso 6
        p0 = p
      
      #Para que imprima 7 veces
        if (i <= 7) {
          print(p0)
        }
    }
    #Paso 7
      return(paste('El método falla luego de ', N, ' iteraciones')) #cambie n por N
}

p0 <- 17
NewtonRapshon(f = f(x=p0), df = df(x=p0), p0 = p0, 0.0001, 100)
```

\newpage

# Resolución de Ecuaciones: Falsa Posición. (24 puntos)

Para este ejercicio, considere la función $h(x)=x^2 \times cos(x)$.

## Teoría {#RF_T}
Explique las diferencias del método *Regula Falsi* respecto del método de *Secante*.

Respuesta (escriba a continuación):
El método de la *posición falsa* genera aproximaciones de igual forma que el método de la *secante*, pero incluye una prueba para probar que las raices se agrupan en iteraciones sucesivas. 
## Hallar raíces con RF {#raicesRF} 
Halle todas las raíces de $h(x)$ en el intervalo $[0,3\pi]$ utilizando el método de Falsa Posición.

Respuesta:
```{r Algoritmo-RF}
# Ingrese aquí la función con el algoritmo que programó del método de Regula Falsi

f <- function(x){
  return(x^2*cos(x))
}

FalsaPosicion <- function(p0, p1, tol, n = 100){
  
  q0 <- f(p0)
  q1 <- f(p1)
  
  for (i in 2:n){
    p = p1 -q1*(p1-p0)/(q1-q0)
    
    if (abs(p-p1) < tol){
      return(p)
    }
    
    q = f(p)
    
    if (q*q1 < 0){
      p0 <- p1
      q0 <- q1
    }
    
    p1 <- p
    q1 <- q
  }
  
  return(paste("El método falló luego de ", n, " iteraciones"))
}
```

```{r Calculo-raices-RF}
  # En este bloque, aplique el algoritmo de RF para hallar las raíces. No olvide imprimir los resultados.
  # Incluya aquí mismo cualquier cálculo adicional que requiera.

#Se observa una raiz entre 1.5 y 1.8
raiz1 <- FalsaPosicion(p0 = 1.5, p1 = 1.8, tol = 0.0000001)
raiz1
#Se observa una raiz entre 5.5 y 5.8
raiz2 <- FalsaPosicion(p0 = 5.5, p1 = 5.8, tol = 0.0000001)
raiz2
#Se observa una raiz entre 7.5 y 8
raiz3 <-FalsaPosicion(p0 = 7.5, p1 = 8, tol = 0.0000001)
raiz3
```

## Iteraciones del algortimo de *Regula Falsi* {#RF7p}
Considere el punto anterior. Realice `r ifelse(d6!=0,d6,ifelse(d5!=0,d5,d5))` iteraciones del algoritmo de Falsa Posición, utilizando en $x_0= `r max(5 - min(d4,d5,d6),1)`$ y $x_1=6$. ¿A cuál de las raíces convergeria el algortimo en este caso?

Respuesta:
```{r Algortimo-RF-Iteraciones}
  # Aquí puede modificar el algoritmo RF del punto anterior para que imprima, o bien puede realizar las cuentas "a mano" (paso a paso, cada una de las iteraciones)
FalsaPosicion <- function(p0, p1, tol, n = 100){
  
  q0 <- f(p0)
  q1 <- f(p1)
  
  p = p1 -q1*(p1-p0)/(q1-q0)
    
  q = f(p)
    
  if (q*q1 < 0){
    p0 <- p1
    q0 <- q1
  }
    
  p1 <- p
  q1 <- q
  
  return(p)
}
FalsaPosicion(p0 = 5, p1 = 6, tol = 0.0000001, n = 0)
```

## Graficar función para RF y marcar raíces {#GraficoRF}

Grafique la función $h(x)$ en el intervalo $[0;3\pi]$, identifique todas las raíces halladas en el punto 2.2 y marque cada una con un color distinto en el gráfico (con un punto en el eje $x$ o con una línea vertical).

Respuesta:
```{r Grafico-f-RF, fig.cap="Grafico de Función para hallar raíces"}
#Instancio un vector que me va a indicar los puntos en la función
x <- seq(0, 3*pi, by = 0.01)

#Genero los puntos
fx <- f(x)

#Creo un data frame con los x e y
df <- data.frame(x, fx)

#Instancio los datos
gg_fx <- ggplot(data = df)

#Agrego la capa con los datos
gg_fx <- gg_fx + aes(x = x, y = fx)

#Est grafica una linea
gg_fx <- gg_fx + geom_line(linetype = 1, colour = "darkblue")

#Agrego el eje X
gg_fx <- gg_fx + geom_vline(xintercept = 0, linetype = 1)

#Agrego el eje Y
gg_fx <- gg_fx + geom_hline(yintercept = 0, linetype = 1)

#Agrego la línea vertical en las raices
gg_fx <- gg_fx + geom_vline(xintercept = raiz1, linetype = 1, colour="darkgreen")
gg_fx <- gg_fx + geom_vline(xintercept = raiz2, linetype = 1, colour="darkgreen")
gg_fx <- gg_fx + geom_vline(xintercept = raiz3, linetype = 1, colour="darkgreen")

#Grafico
gg_fx
```

\newpage

# Factorización de Matrices. (12 puntos)

```{r Ej2-Genera-Matrices}
  set.seed(NroReg)
  datos = matrix(rnorm(3000,10,2),nrow = 1000, ncol = 3)
  A = round(cor(datos),4)
  rm(datos)
  B = matrix(round(rnorm(16,20,5),0),nrow = 4, ncol = 4)
```

## Factorización de Cholesky
Realice la factorización de Cholesky de la siguiente matriz:

$$
A = `r write_matex2(A)`
$$

Respuesta:
```{r Algortimo-Cholesky}
  # En este bloque de código debe ingresar su algoritmo de Cholesky
Cholesky <- function(A){
  n <- nrow(A)
  
  L <- matrix(rep(0, times = n^2), nrow = n, ncol = n, byrow = TRUE)
  
  # Paso 1 ------------------------------------------------------------------
  L[1,1] <- sqrt(A[1,1])
  

  # Paso 2 ------------------------------------------------------------------
  for (j in 2:n){
    L[j,1] <- A[j,1]/L[1,1]
  }
  

  # Paso 3 ------------------------------------------------------------------
  for (i in 2:(n-1)) {

    # Paso 4 ------------------------------------------------------------------
    suma <- 0
    for (k in 1:(i-1)) {
      suma <- suma + L[i,k]^2
    }
    
    L[i,i] <- sqrt(A[i,i] - suma)
    

    # Paso 5 ------------------------------------------------------------------
    for (j in (i+1):n) {
      
      suma <- 0
      for (k in 1:(i-1)) {
        suma <- suma + L[j,k]*L[i,k]
      }
      
      L[j,i] <- (A[j,i] - suma)/L[i,i] 
      
    }
  }
  
  # Paso 6 ------------------------------------------------------------------
  suma <- 0
  for (k in 1:(n-1)) {
    suma <- suma + L[n,k]^2
  }
  
  L[n,n] <- sqrt(A[n,n]-suma)
  
  return(L)
  
}
```

```{r Respuesta-2a}
  # En este bloque de código debe Aplicar el algoritmo a la matriz A, e imprimir el resultado
  A <- matrix(c(1, 0.0481, 0.0105,
              0.0481, 1, 0.0116,
              0.0105, 0.0116, 1), nrow = 3, ncol = 3, byrow = TRUE)

test <- Cholesky(A)

print(test)
```


## Factorización LU
Realice la factorización de LU de la siguiente matriz:

$$
B = `r write_matex2(B)`
$$

Respuesta:
```{r Algortimo-LU}
  # En este bloque de código debe ingresar su algoritmo LU
LU <- function(matriz_coeficientes){
  n_incognitas = nrow(matriz_coeficientes)
  
  L <- matrix(rep(0, times = n_incognitas^2), nrow = n_incognitas, ncol = n_incognitas, byrow = TRUE)
  U <- matrix(rep(0, times = n_incognitas^2), nrow = n_incognitas, ncol = n_incognitas, byrow = TRUE)
  
  # -------- PASO 1
  for (i in 1:(n_incognitas-1)) {
    #Completo con 1 la diagonal principal de L.
    L[i,i] <- 1
    
    for (j in (i+1):n_incognitas) {
      L[i,j] <- 0
    }
  }
  
  #El último lo completo a mano
  L[n_incognitas, n_incognitas] <- 1
  
  U[1,1] <- matriz_coeficientes[1,1]
  
  
  if(U[1,1] == 0){
    return("factorizacion imposible")
  }
  
  # -------- PASO 2
  
  for (j in 2:n_incognitas) {
    U[1,j] <- matriz_coeficientes[1,j]
    L[j,1] <- matriz_coeficientes[j,1]/U[1,1]
  }
  
  
  # -------- PASO 3
  
  for(i in 2:(n_incognitas-1)){
    
    # -------- PASO 4
    suma <- 0
    for (k in 1:(i-1)) {
      suma <- suma + L[i,k]*U[k,i]
    }
    
    U[i,i] <- matriz_coeficientes[i,i] - suma
    
    
    if(U[i,i] == 0){
      return("factorizacion imposible")
    }
    
    # -------- PASO 5
    
    for (j in (i+1):n_incognitas) {
      sumaU <- 0
      sumaL <- 0
      for (k in 1:(i-1)) {
        sumaU <- sumaU + L[i,k]*U[k,j]
        sumaL <- sumaL + L[j,k]*U[k,i]
      }
      
      U[i,j] <- (1/L[i,i])* (matriz_coeficientes[i,j] - sumaU)
      L[j,i] <- (1/U[i,i])* (matriz_coeficientes[j,i] - sumaL)
      
    }
    
    
  }
  
  
  # -------- PASO 6
  
  
  suma <- 0
  for (k in 1:(n_incognitas-1)) {
    suma <- suma + L[n_incognitas,k]*U[k,n_incognitas]
  }
  U[n_incognitas, n_incognitas] <- matriz_coeficientes[n_incognitas,n_incognitas] - suma
  
  
  # -------- PASO 7
  return(list("L" = L, "U" = U))
}
```

```{r Respuesta-2b}
  # En este bloque de código debe Aplicar el algoritmo a la matriz A, e imprimir el resultado
    
A <- matrix(c(20, 18, 16, 18,
              16, 15, 29, 18,
              19, 21, 15, 26,
              19, 3, 16, 19), nrow = 4, ncol = 4, byrow = TRUE)

LU(matriz_coeficientes = A)

L <- LU(A)$L
U <- LU(A)$U

L%*%U
```

\newpage

# Interpolación de Lagrange (40 Puntos)

Considere la siguente tabla de datos:
```{r Datos-Interpolacion, warning=FALSE}
# No edite nada en ese bloque
x = c(-2.0, -1.5, -1.0, -0.5,  0.0,  0.5,  1.0,  1.5,  2.0)
y = c(0.0769, 0.1290, 0.2500, 0.5714, 1.0000, 0.5714, 0.2500, 0.1290, 0.0769)
df = data.frame(x,y)
df %>% 
  flextable() %>%
  colformat_num(digits = 4)
set.seed(NroReg)
x0 = x[runif(1,min=1, max=length(x))]+0.25
```

## Polinomio de Newton: $P_{N}(x)$
Escriba el Polinomio interpolante de Newton, $P_n(x)$, que pasa por todos los puntos dados

Respuesta:
```{r Escribe-PN}

```


## Interpolar con $P_{N}(x)$
Calcule $P_N(`r x0`)$.

Respuesta:
```{r Interpola-PN}

```


## Cubic Splines: $S_{i}(x)$
Escriba los trazadores cúbicos, $S_i(x); i=1,...,n$ que pasan por todos los puntos dados.Indique claramente qué polinomio $S_i$ se debe usar en cada intervalo de $x$.

Respuesta:
```{r Escribe-CS}

```
## Interpolar con $S_{i}(x)$
Usando los trazadores cúbicos, interpole los datos para el valor $x=`r x0`$ 

Respuesta:
```{r Interpola-CS}

```

## Graficar {#GraficoInterpolacion}
Grafique lo siguiente:

a. Datos dados en la tabla mediante puntos (círculos rellenos o no).
b. Línea continua de color azul con la función $P_N(x)$ para $x$ en $[-2;2]$.
c. Línea continua de color rojo con los trazadores cúbicos para $x$ en $[-2;2]$.

Respuesta:
```{r Grafica_Interpolaciones}

```

## Comentar Resultados
A partir de lo hallado en el punto anterior, comente sobre la calidad de los métodos para realizar aproximaciones de la función entre los puntos dados.

Respuesta (escriba sus comentarios a continuación):





