---
title: "Económicas, UBA. Actuario. Análisis Numérico."
subtitle: "Cuatrimestre 1, 2021. RECUPERATORIO del Primer Examen Parcial.  \n Para aprobar, debe sumar 50 puntos."
author: "Remplace este texto por su Apellido y Nombre, y su Numero de Registro"
date: "02/julio/2021"
output: 
  pdf_document:
    toc: true
    number_sections: true
---

```{r setup, include=FALSE}
knitr::opts_chunk$set(echo = FALSE)
write_matex2 <- function(x) {
  begin = "\\begin{bmatrix}"
  end = "\\end{bmatrix}"
  X =
    apply(x, 1, function(x) {
      paste(
        paste(x, collapse = "&"),
        "\\\\"
      )
    })
  paste(c(begin, X, end), collapse = "")
}
```

```{r Numero de Resgistro}
  # Remplace 000000 a continuación por su número de resgistro y no edite nada más en este bloque
  NroReg = 895700
```

```{r Digitos-Reg}
  d1 = floor( NroReg/10^5 )
  d2 = floor( (NroReg - d1*10^5)/10^4 )
  d3 = floor( (NroReg - d1*10^5 - d2*10^4)/10^3 )
  d4 = floor( (NroReg - d1*10^5 - d2*10^4 - d3*10^3)/10^2 )
  d5 = floor( (NroReg - d1*10^5 - d2*10^4 - d3*10^3 - d4*10^2)/10^1)
  d6 = floor( (NroReg - d1*10^5 - d2*10^4 - d3*10^3 - d4*10^2 - d5*10^1)/10^0)
```


```{r Librerias, message=FALSE}
  # Ingrese en este bloque de código las librerías que utilizará
  library(flextable)
  library(tidyverse)
```

\newpage

# Resolución de Ecuaciones: Secante. (24 puntos)
Considere la siguiente ecuación: $2cos(x)=e^{-10/x}$.

## Corregir algoritmo

CORREGIR el algoritmo “Secante” en el siguiente bloque de código. 

COMENTAR los cambios que realizó (use "#" al final de cada línea modificada). 

[***Notar que, para el resto del ejercicio, no debe utilizar su propio algoritmo, sino que debe usar el algoritmo dado y corregido, sin agregar ninguna línea de código adicional.***]

Respuesta:
```{r Algortimo-Secante, echo=TRUE}
  # Edite las líneas que considere erróneas
  # Comente al final de cada línea editada 
  Secante <- function(f,p0,p1,TOL,N){
    i <- 2
    q0 <- f(p0)
    q1 <- f(p1)
    while (i <= N){ #Cambio el == por <=
      p = p1 - q1*(p1-p0)/(q1-q0) #Modifico (q1-q0)/(p1-p0)
      if (abs(p-p1) < TOL){ #q-q1
        return(p)
      }
      i = i + 1
      p0 = p1 #p
      q0 = q1
      p1 = p #p0
      q1 = f(p) #f(q0)
    }
    return(paste('El metodo fallo luego de ', N, ' iteraciones')) #n por N
  } 
```

## Graficar función

Plantee la ecuación de la forma $f(x)=0$ y grafique la función en el intervalo $[0;20]$ de manera tal que pueda identificar todas las soluciones de la ecuación en el intervalo.

Respuesta:

```{r Respuesta-Ej1-2, echo=TRUE}
 # Ingrese en este bloque todo el código necesario para resolver el ejercicio 1.2
f <- function(x){
  return(2*cos(x)-exp(-10/x))
}

#Instancio un vector que me va a indicar los puntos en la función
x <- seq(0, 20, by = 0.1)

#Genero los puntos
fx <- f(x)

#Creo un data frame con los x e y
df <- data.frame(x, fx)

#Instancio los datos
gg_fx <- ggplot(data = df)

#Agrego la capa con los datos
gg_fx <- gg_fx + aes(x = x, y = fx)

#Est grafica una linea
gg_fx <- gg_fx + geom_line(linetype = 1, colour = "darkblue")

#Agrego el eje X
gg_fx <- gg_fx + geom_vline(xintercept = 0, linetype = 1)

#Agrego el eje Y
gg_fx <- gg_fx + geom_hline(yintercept = 0, linetype = 1)

#Grafico
gg_fx
```

## Hallar raíces

Utilizando el algoritmo del punto 1.1, halle todas las raíces identificadas en el punto 1.2.

[***OBSERVACIÓN***: Debe usar el algoritmo dado en 1.1 (corregido por usted). No puede usar su propio algoritmo.]

Respuesta:

```{r Respuesta-Ej1-3, echo=TRUE}
 # Ingrese en este bloque todo el código necesario para resolver el ejercicio 1.3
Secante(f = f(0), p0 = 0, p1 = 2.5, TOL = 0.00001, N = 100)
Secante(f = f(4), p0 = 4, p1 = 5, TOL = 0.00001, N = 100)
Secante(f = f(7.5), p0 = 7.5, p1 = 8, TOL = 0.00001, N = 100)
Secante(f = f(10), p0 = 10, p1 = 11, TOL = 0.00001, N = 100)
Secante(f = f(13), p0 = 13, p1 = 15, TOL = 0.00001, N = 100)
Secante(f = f(17), p0 = 17, p1 = 18, TOL = 0.00001, N = 100)
```

## Iteraciones 

```{r Datos-1-4}
# No edite este bloque (Debe correrlo para calcular el número de iteraciones y x0)
set.seed(NroReg)
nit = sample(c(5,7,9), size =1)
x0 = 20-round(rnorm(1,5,2),2)
x1 = x0 + 1
```

Tome el algoritmo del punto 1.1 (copie y pegue) y agregue las líneas de código que considere necesarias para poder visualizar (imprimir) cada iteración del algoritmo. Una vez editado el algoritmo, imprima `r nit` iteraciones del algoritmo iniciando en $x_0=`r x0`$ y $x_1=`r x1`$. ¿A cuál de las raíces convergeria el algortimo en este caso?

Respuesta:

```{r Respuesta-Ej1-4, echo=TRUE}
 # Ingrese en este bloque todo el código necesario para resolver el ejercicio 1.4
f <- function(x){
  return(2*cos(x)-exp(-10/x))
}  

Secante <- function(f,p0,p1,TOL,N){
    i <- 2
    q0 <- f(p0)
    q1 <- f(p1)
    while (i <= N){ #Cambio el == por <=
      p = p1 - q1*(p1-p0)/(q1-q0) #Modifico (q1-q0)/(p1-p0)
      if (abs(p-p1) < TOL){ #q-q1
        return(p)
      }
      i = i + 1
      p0 = p1 #p
      q0 = q1
      p1 = p #p0
      q1 = f(p) #f(q0)
      if(i <= 7){
        print(p)
      }
    }
    return(paste('El metodo fallo luego de ', N, ' iteraciones')) #n por N
}
Secante(f = f(16.25), p0 = 16.25, p1 = 17.25, TOL = 0.00001, N = 100)
```
El método converge antes de las 7 iteraciones

\newpage

# Resolución de Ecuaciones: Punto Fijo. (24 puntos)

Para este ejercicio, considere la función $h(x)=x^2 \times cos(x)$.

## Teoría

Describa el método de punto fijo que se utiliza para hallar raíces de funciones.

Respuesta (escriba a continuación):
El método de punto fijo realiza una primera aproximación en (p0, f(p0)). Luego se toma p1 como el punto donde f(p0) cruza a la recta y = x. Ahora se toma el punto (p1, f(p1)), y asi sucesivamente.
El método converge en forma de "telaraña" en sentido de la raiz. 


## Hallar raíces 

Halle todas las raíces de $h(x)$ en el intervalo $[-5,5]$ utilizando el método de ***Punto Fijo***.

[***OBSERVACIÓN***: Recuerde hallar en primer lugar la(s) función(es) $g(x)$ y chequee el cumplimiento de las condiciones de existencia.]

Respuesta:

```{r Respuesta-Ej2-2, echo=TRUE}
 # Ingrese en este bloque todo el código necesario para resolver el ejercicio 2.2

f <- function(x){
return(x-x^2*cos(x))
}

#Método de punto fijo
PuntoFijo <- function(p0, n = 100, tol){
  #Donde p0 es la aproximación inicial
  #El número máximo de iteraciones n viene por default en 100
  #Y tol es la toleranacia al error
  
  #Instancio las listas vacias
  lista_p <- c(NULL)
  lista_gp <- c(NULL)
  
  for (i in 1:n) {
    #Calculo p
    p <- f(p0)
    
    lista_p[i] <- p0
    lista_gp[i] <- p
    
    if(abs(p-p0) <= tol){
      #Creo un data frame con las listas
      datos <- data.frame(lista_p, lista_gp)
      colnames(datos) <- c("P", "G(P)")
      print(datos)
      return(p)
    }
    
    p0 <- p
  }
  
  #En el caso de que falle el método
  return(paste('El método falla luego de: ', n, ' iteraciones'))
}

#Pruebo el cumplimiento del teorema de existencia.
#Se observa que la función es continua

fprima <- D(expression(-x+x^2*cos(x)), "x")

fprima

fprima <- function(x){
  return(-1 + 2 * x * cos(x) - x^2 * sin(x))
}

# Intervalo [-5;-4.5]
x <- seq(-5, -4.5, by =0.1)

#Genero los puntos
fprimax <- fprima(x)

#Creo un data frame con los x e y
df <- data.frame(x, fprimax)

#Lo imprimo
df

# Intervalo [-2.5;-1.5]
x <- seq(-2, -1.5, by =0.1)

#Genero los puntos
fprimax <- fprima(x)

#Creo un data frame con los x e y
df <- data.frame(x, fprimax)

#Lo imprimo
df

# Intervalo [-0.1;0.1]
x <- seq(-0.1, 0.1, by =0.01)

#Genero los puntos
fprimax <- fprima(x)

#Creo un data frame con los x e y
df <- data.frame(x, fprimax)

#Lo imprimo
df

# Intervalo [1.5;2]
x <- seq(1.5, 2, by =0.1)

#Genero los puntos
fprimax <- fprima(x)

#Creo un data frame con los x e y
df <- data.frame(x, fprimax)

#Lo imprimo
df

# Intervalo [4.5;5]
x <- seq(4.5, 5, by =0.1)

#Genero los puntos
fprimax <- fprima(x)

#Creo un data frame con los x e y
df <- data.frame(x, fprimax)

#Lo imprimo
df

raiz <- PuntoFijo(p0 = 0.1, tol = 0.00001)
print(paste("La raiz es: ", raiz))
```

Se observa que no cumple con:
\begin{align*}
  |g'(x)| \leq 1
\end{align*}
En la raiz ubicada en los intervalos $[-5;-4.5]$, $[-2;-1.5]$, $[1.5;2]$, $[4.5;5]$

## Iteraciones

```{r Datos-2-3}
# No edite este bloque (Debe correrlo para calcular el número de iteraciones y x0)
set.seed(NroReg)
nit = sample(c(9,6,8), size =1)
x0 = sample(c(-0.5,1.4), size =1)
```

Considere el punto anterior. Realice `r nit` iteraciones del algoritmo de Punto Fijo, utilizando en $x_0= `r x0`$. ¿A cuál de las raíces convergeria el algortimo en este caso?

Respuesta:

```{r Respuesta-Ej2-3, echo=TRUE}
 # Ingrese en este bloque todo el código necesario para resolver el ejercicio 2.3
  
```

## Graficar $g(x)$ y marcar sus puntos fijos

Grafique la función o las funciones $g(x)$ (que utilizó para hallar las raíces de $h(x)$) e identifique los ***puntos fijos*** hallados en el punto 2.2. En el gráfico (o en cada gráfico), marque las coordenadas de cada punto fijo $g(x) = x$ con un punto de color rojo.

Respuesta:

```{r Respuesta-Ej2-4, echo=TRUE}
 # Ingrese en este bloque todo el código necesario para resolver el ejercicio 2.4
f <- function(x){
return(x^2*cos(x))
}

#La función para graficar la raiz
g <- function(x){
return(-x+x^2*cos(x))
}

#Instancio un vector que me va a indicar los puntos en la función
x <- seq(-5, 5, by = 0.1)

#Genero los puntos
fx <- f(x)

#Creo un data frame con los x e y
df <- data.frame(x, fx)

#Instancio los datos
gg_fx <- ggplot(data = df)

#Agrego la capa con los datos
gg_fx <- gg_fx + aes(x = x, y = fx)

#Est grafica una linea
gg_fx <- gg_fx + geom_line(linetype = 1, colour = "darkblue")

#Gráfico x = y
gg_fx <- gg_fx + geom_line(aes(y = x), colour = "darkred")

#Gráfico la función del ejercicio donde esta la raiz
gg_fx <- gg_fx + geom_line(aes(x = x, y = g(x)), colour = "steelblue")

#Agrego el eje X
gg_fx <- gg_fx + geom_vline(xintercept = 0, linetype = 1)

#Agrego el eje Y
gg_fx <- gg_fx + geom_hline(yintercept = 0, linetype = 1)

#Agrego la linea recta que une los puntos entre la función del ejercicio, el punto fijo y la raiz
gg_fx <- gg_fx + geom_vline(xintercept = raiz, linetype = 1, colour="darkgreen")

#Grafico
gg_fx 
```

\newpage

# Factorización de Matrices. (12 puntos)

```{r Ej3-Datos}
  set.seed(NroReg)
  datos = matrix(rnorm(3000,10,2),nrow = 1000, ncol = 3)
  A = round(cor(datos),4)
  rm(datos)
  B = matrix(round(rnorm(16,20,5),0),nrow = 4, ncol = 4)
```

## Factorización de Cholesky
Realice la factorización de Cholesky de la siguiente matriz:

$$
A = `r write_matex2(A)`
$$

Respuesta:

```{r Respuesta-Ej3-1, echo=TRUE}
 # Ingrese en este bloque todo el código necesario para resolver el ejercicio 3.1
 Cholesky <- function(A){
  n <- nrow(A)
  
  L <- matrix(rep(0, times = n^2), nrow = n, ncol = n, byrow = TRUE)
  
  # Paso 1 ------------------------------------------------------------------
  L[1,1] <- sqrt(A[1,1])
  

  # Paso 2 ------------------------------------------------------------------
  for (j in 2:n){
    L[j,1] <- A[j,1]/L[1,1]
  }
  

  # Paso 3 ------------------------------------------------------------------
  for (i in 2:(n-1)) {

    # Paso 4 ------------------------------------------------------------------
    suma <- 0
    for (k in 1:(i-1)) {
      suma <- suma + L[i,k]^2
    }
    
    L[i,i] <- sqrt(A[i,i] - suma)
    

    # Paso 5 ------------------------------------------------------------------
    for (j in (i+1):n) {
      
      suma <- 0
      for (k in 1:(i-1)) {
        suma <- suma + L[j,k]*L[i,k]
      }
      
      L[j,i] <- (A[j,i] - suma)/L[i,i] 
      
    }
  }
  
  # Paso 6 ------------------------------------------------------------------
  suma <- 0
  for (k in 1:(n-1)) {
    suma <- suma + L[n,k]^2
  }
  
  L[n,n] <- sqrt(A[n,n]-suma)
  
  return(L)
  
}

A <- matrix(c(1, -0.0126, 0.012,
              -0.0126, 1, 0.0206,
              0.012, 0.206, 1), nrow = 3, ncol = 3, byrow = TRUE)

test <- Cholesky(A)

print(test)

print(test%*%t(test)) 
```


## Factorización LU

Realice la factorización de LU de la siguiente matriz:

$$
B = `r write_matex2(B)`
$$

Respuesta:

```{r Respuesta-Ej3-2, echo=TRUE}
 # Ingrese en este bloque todo el código necesario para resolver el ejercicio 3.2
  LU <- function(matriz_coeficientes){
  n_incognitas = nrow(matriz_coeficientes)
  
  L <- matrix(rep(0, times = n_incognitas^2), nrow = n_incognitas, ncol = n_incognitas, byrow = TRUE)
  U <- matrix(rep(0, times = n_incognitas^2), nrow = n_incognitas, ncol = n_incognitas, byrow = TRUE)
  
  # -------- PASO 1
  for (i in 1:(n_incognitas-1)) {
    #Completo con 1 la diagonal principal de L.
    L[i,i] <- 1
    
    for (j in (i+1):n_incognitas) {
      L[i,j] <- 0
    }
  }
  
  #El último lo completo a mano
  L[n_incognitas, n_incognitas] <- 1
  
  U[1,1] <- matriz_coeficientes[1,1]
  
  
  if(U[1,1] == 0){
    return("factorizacion imposible")
  }
  
  # -------- PASO 2
  
  for (j in 2:n_incognitas) {
    U[1,j] <- matriz_coeficientes[1,j]
    L[j,1] <- matriz_coeficientes[j,1]/U[1,1]
  }
  
  
  # -------- PASO 3
  
  for(i in 2:(n_incognitas-1)){
    
    # -------- PASO 4
    suma <- 0
    for (k in 1:(i-1)) {
      suma <- suma + L[i,k]*U[k,i]
    }
    
    U[i,i] <- matriz_coeficientes[i,i] - suma
    
    
    if(U[i,i] == 0){
      return("factorizacion imposible")
    }
    
    # -------- PASO 5
    
    for (j in (i+1):n_incognitas) {
      sumaU <- 0
      sumaL <- 0
      for (k in 1:(i-1)) {
        sumaU <- sumaU + L[i,k]*U[k,j]
        sumaL <- sumaL + L[j,k]*U[k,i]
      }
      
      U[i,j] <- (1/L[i,i])* (matriz_coeficientes[i,j] - sumaU)
      L[j,i] <- (1/U[i,i])* (matriz_coeficientes[j,i] - sumaL)
      
    }
    
    
  }
  
  
  # -------- PASO 6
  
  
  suma <- 0
  for (k in 1:(n_incognitas-1)) {
    suma <- suma + L[n_incognitas,k]*U[k,n_incognitas]
  }
  U[n_incognitas, n_incognitas] <- matriz_coeficientes[n_incognitas,n_incognitas] - suma
  
  
  # -------- PASO 7
  return(list("L" = L, "U" = U))
}

A <- matrix(c(17, 15, 30, 20,
              22, 23, 27, 8,
              13, 19, 22, 20,
              14, 18, 14, 27), nrow = 4, ncol = 4, byrow = TRUE)

LU(matriz_coeficientes = A)

L <- LU(A)$L
U <- LU(A)$U

L%*%U
```

\newpage

# Interpolación (40 Puntos)

Considere la siguente tabla de datos:

```{r Datos-Interpolacion, warning=FALSE}
# No edite nada en ese bloque
f = function(x) qbeta(x, shape1 = 3, shape2 = 2)
x = seq(0,1, by = 0.1)
y = round(f(x),4)

df = data.frame(x,y)
df %>% 
  flextable() %>%
  colformat_num(digits = 4)
set.seed(NroReg)
x0 = 0.5213 # x[runif(1,min=1, max=length(x))]+0.075
```

## Polinomio de Newton: $P_{N}(x)$
Escriba el Polinomio interpolante de Newton, $P_n(x)$, que pasa por todos los puntos dados.

Respuesta:

```{r Respuesta-Ej4-1, echo=TRUE}
 # Ingrese en este bloque todo el código necesario para resolver el ejercicio 4.1
  
```


## Interpolar con $P_{N}(x)$

Calcule $P_N(`r x0`)$.

Respuesta:

```{r Respuesta-Ej4-2, echo=TRUE}
 # Ingrese en este bloque todo el código necesario para resolver el ejercicio 4.2
  
```


## Cubic Splines: $S_{i}(x)$

Escriba los trazadores cúbicos, $S_i(x); i=1,...,n$ que pasan por todos los puntos dados.Indique claramente qué polinomio $S_i$ se debe usar en cada intervalo de $x$.

Respuesta:

```{r Respuesta-Ej4-3, echo=TRUE}
 # Ingrese en este bloque todo el código necesario para resolver el ejercicio 4.3
  
```

## Interpolar con $S_{i}(x)$

Usando los trazadores cúbicos, interpole los datos para el valor $x=`r x0`$.

Respuesta:

```{r Respuesta-Ej4-4, echo=TRUE}
 # Ingrese en este bloque todo el código necesario para resolver el ejercicio 4.4
  
```

## Graficar 

Grafique lo siguiente:

a. Datos dados en la tabla mediante puntos (círculos, rellenos o no).
b. Línea continua de color verde con la función $P_N(x)$ para $x$ en $[0;1]$.
c. Línea continua de color azul con los trazadores cúbicos para $x$ en $[0;1]$.

Respuesta:

```{r Respuesta-Ej4-5, echo=TRUE}
 # Ingrese en este bloque todo el código necesario para resolver el ejercicio 4.5
  
```

## Comentar Resultados

A partir de lo hallado en el punto anterior, comente sobre las diferencias entre los métodos para realizar aproximaciones de la función entre los puntos dados.

Respuesta (escriba sus comentarios a continuación):





