---
title: "Ejercicios"
author: "Uriel Paluch"
date: "16/10/2021"
output: pdf_document
---

```{r setup, include=FALSE}
knitr::opts_chunk$set(echo = TRUE)
library(ggplot2)
```

## Guía Práctica 4: Interpolación

```{r}
PolinomioLagrange <- function(x, fx, y){
  
  n <- length(x)
  
  l <- rep("", times = n)
  
  resultado <- 0
  
  for (i in 1:n) {
    l[i] <- fx[i]
    for (j in 1:n) {
      if (j != i){
        l[i] <- l[i] + glue::glue("*(x-",x[j],")/(",x[i],"-",x[j],")")
      }
    }
  }
  
  for(i in 1:n){
    resultado <- resultado + eval(parse(text=l[i]), y)
  }
  return(paste("El resultado es: ", resultado))
}
```

```{r}
# Metodo de Neville -------------------------------------------------------

Neville <- function(x, y, interpolar){
  #cantidad de iteraciones que voy a hacer
  n <- length(x)-1
  
  #Hago un vector vacio para llenar el df
  empty_vec <- rep(0, times = length(x))  

  df <- data.frame(x, y)
  
  for (i in 1:n) {
    df[glue::glue("Q",i)] <- empty_vec
    
    for (j in (i+1):(n+1)) {
      
      df[j, (i+2)] <- ( (interpolar-x[(j-i)]) * df[j,(i+1)] - (interpolar-x[j]) * df[(j-1),(i+1)] )  / (x[j]-x[j-i])
  
    }
  }
  
  return(df)
}
```

```{r}
# Metodo de diferencias divididas -----------------------------------------
DiferenciasDivididas <- function(x, y){
  n <- length(x)
  
  #Hago un vector vacio para llenar el df
  empty_vec <- rep(0, times = n)  
  
  df <- data.frame(x, y)
  
  for (i in 1:(n-1)) {
    
    df[glue::glue("Q",i)] <- empty_vec
    
    for (j in (i+1):n) {
      
      df[j, (i+2)] <- ( df[j,(i+1)] - df[(j-1),(i+1)])/(x[j]-x[j-i])
    }
  }
  
  return(df)
}
```

```{r}
PolinomioInterpolanteNewton <- function(x, y){
  df <- DiferenciasDivididas(x = x, y = y)
  
  #Saco la primer columna del df
  df[,1] <- NULL
  
  n <- ncol(df)
  
  polinomio <- df[1,1]
  
  for (i in 2:n) {
    polinomio <- polinomio + glue::glue(" + ", df[i,i])
    for (j in 1:(i-1)) {
      polinomio <- polinomio + glue::glue(" * ( x - ", x[j], " )")
    }
  }
  return(polinomio)
}
```

```{r}
TrazadorCubicoNatural = function(x,y){
  n = length(y)
  j = n - 1
  
  a = y
  b = c(rep(NA,n))
  c = c(rep(NA,n))
  d = c(rep(NA,n))
  
  A = c(rep(NA,n))
  h = c(rep(NA,n))
  l = c(rep(NA,n))
  u = c(rep(NA,n))
  z = c(rep(NA,n))
  
  #Paso 1
  for (i in 1:j) { 
    h[i] = x[i + 1] - x[i]
  }
  
  
  #Paso 2
  for (i in 1:j) { 
    if(i != 1){
      A[i] = (3 * (a[i + 1] - a[i])/(h[i])) - (3 * (a[i] - a[i - 1]) /h[i - 1])
    }
  }
  
  
  #Paso 3
  l[1] = 1
  u[1] = 0
  z[1] = 0
  
  #Paso 4
  for (i in 2:j) {
    l[i] = 2 * (x[i + 1] - x[i - 1]) - h[i - 1] * u[i - 1]
    u[i] = h[i]/l[i]
    z[i] = (A[i] - h[i - 1] * z[i - 1])/l[i]
  }
  
  #Paso 5
  l[n] = 1
  z[n] = 0
  c[n] = 0
  
  #Paso 6
  for (i in j:1) {
    c[i] = z[i] - u[i] * c[i + 1]
    b[i] = (a[i + 1] - a[i])/h[i] - h[i] * (c[i + 1] + 2*c[i])/3
    d[i] = (c[i + 1] - c[i])/(3*h[i])
  }
  
  #Paso 7
  results = matrix(rep(NA, 4*j), nrow = j, ncol = 4, byrow = F)
  for (k in 1:j) {
    results[k, 1] = a[k]
    results[k, 2] = b[k]
    results[k, 3] = c[k]
    results[k, 4] = d[k]
  }
  
  #Construyo el polinomio
  polinomios <- rep(NA, times = nrow(results))
  for (i in 1:nrow(results)) {
    polinomios[i] <- glue::glue(results[i,1]) 
    for(j in 2:ncol(results)){
      polinomios[i] <- polinomios[i] + glue::glue(" + ", results[i,j], " * (x - ", x[i], ")^", (j-1)) 
    }
  }
  
  return(polinomios)
  
}
```

### Ejercicio 1:
Use los polinomios interpolantes de Lagrange apropiados de grado uno, dos y tres para aproximar lo siguiente:  

#### a. f (0.43) si f (0) = 1, f (0.25) = 1.64872, f (0.5) = 2.71828, f (0.75) = 4.48169

```{r}
# x es una lista con todos los valores
# fx es la funcion que hay que aproximar
# y es el valor donde se desea aproximar la función
polinomioLagrangeGrado3 <- PolinomioLagrange(x = c(0, 0.25, 0.5, 0.75), fx = c(1, 1.64872, 2.71828, 4.48169), y = list(x = 0.43))
print(polinomioLagrangeGrado3)

polinomioLagrangeGrado2 <- PolinomioLagrange(x = c(0, 0.25, 0.5), fx = c(1, 1.64872, 2.71828), y = list(x = 0.43))
print(polinomioLagrangeGrado2)

polinomioLagrangeGrado2 <- PolinomioLagrange(x = c(0.25, 0.5, 0.75), fx = c(1.64872, 2.71828, 4.48169), y = list(x = 0.43))
print(polinomioLagrangeGrado2)

#Este es el que va
#Creo que es porque es el intervalo mas pequeño
polinomioLagrangeGrado1 <- PolinomioLagrange(x = c(0.25, 0.5), fx = c(1.64872, 2.71828), y = list(x = 0.43))
print(polinomioLagrangeGrado1)

```

#### b. f (0) si f (-0.5) = 1.93750, f (-0.25) = 1.33203, f (0.25) = 0.800781, f (0.5) = 0.687500
```{r}
polinomioLagrangeGrado3 <- PolinomioLagrange(x = c(-0.5, -0.25, 0.25, 0.5), fx = c(1.93750, 1.33203, 0.800781, 0.687500), y = list(x = 0))
print(polinomioLagrangeGrado3)

polinomioLagrangeGrado2 <- PolinomioLagrange(x = c(-0.5, -0.25, 0.25), fx = c(1.93750, 1.33203, 0.800781), y = list(x = 0))
print(polinomioLagrangeGrado2)

polinomioLagrangeGrado2 <- PolinomioLagrange(x = c(-0.25, 0.25, 0.5), fx = c(1.33203, 0.800781, 0.687500), y = list(x = 0))
print(polinomioLagrangeGrado2)

polinomioLagrangeGrado1 <- PolinomioLagrange(x = c(-0.25, 0.25), fx = c(1.33203, 0.800781), y = list(x = 0))
print(polinomioLagrangeGrado1)
```

#### c. f (0.18) sif (0.1) = -0.29004986, f (0.2) = -0.56079734, f (0.3) = -0.81401972, f (0.4) =-1.0526302

```{r}
polinomioLagrangeGrado3 <- PolinomioLagrange(x = c(0.1, 0.2, 0.3, 0.4), fx = c(-0.29004986, -0.56079734, -0.81401972, -1.0526302), y = list(x = 0.18))
print(polinomioLagrangeGrado3)

polinomioLagrangeGrado2 <- PolinomioLagrange(x = c(0.1, 0.2, 0.3), fx = c(-0.29004986, -0.56079734, -0.81401972), y = list(x = 0.18))
print(polinomioLagrangeGrado2)

polinomioLagrangeGrado1 <- PolinomioLagrange(x = c(0.1, 0.2), fx = c(-0.29004986, -0.56079734), y = list(x = 0.18))
print(polinomioLagrangeGrado1)
```
### Ejercicio 2:
Escribir las tablas de diferencias divididas asociadas al Ejercicio 1.

#### Ejercicio a:
```{r}
print(DiferenciasDivididas(x = c(0, 0.25, 0.5, 0.75), y = c(1, 1.64872, 2.71828, 4.48169)))
```

#### Ejercicio b:
```{r}
print(DiferenciasDivididas(x = c(-0.5, -0.25, 0.25, 0.5), y = c(1.93750, 1.33203, 0.800781, 0.687500)))
```

#### Ejercicio c:
```{r}
print(DiferenciasDivididas(x = c(0.1, 0.2, 0.3, 0.4), y = c(-0.29004986, -0.56079734, -0.81401972, -1.0526302)))
```

### Ejercicio 3:
Escriba el polinomio Pn(x) del ejercicio 1 utilizando la “Fórmula de diferencias divididas Interpolantes de Newton”, siendo “n” el grado másgrande de aproximación.

#### a:
```{r}
print(PolinomioInterpolanteNewton(x = c(0, 0.25, 0.5, 0.75), y = c(1, 1.64872, 2.71828, 4.48169)))
```

#### b:
```{r}
print(PolinomioInterpolanteNewton(x = c(-0.5, -0.25, 0.25, 0.5), y = c(1.93750, 1.33203, 0.800781, 0.687500)))
```

#### c:
```{r}
print(PolinomioInterpolanteNewton(x = c(0.1, 0.2, 0.3, 0.4), y = c(-0.29004986, -0.56079734, -0.81401972, -1.0526302)))
```

### Ejercicio 4:
Aplique el método de Neville para obtener las aproximaciones del ejercicio 1.

#### Ejercicio a:
```{r}
# x es la preimagen
# y es la imagen
# interpolar es el número que se desea interpolar
print(Neville(x = c(0, 0.25, 0.5, 0.75), y = c(1, 1.64872, 2.71828, 4.48169), interpolar = 0.43))
```

#### Ejercicio b:
```{r}
# x es la preimagen
# y es la imagen
# interpolar es el número que se desea interpolar
print(Neville(x = c(-0.5, -0.25, 0.25, 0.5), y = c(1.93750, 1.33203, 0.800781, 0.687500), interpolar = 0))
```

#### Ejercicio c:
```{r}
# x es la preimagen
# y es la imagen
# interpolar es el número que se desea interpolar
print(Neville(x = c(0.1, 0.2, 0.3, 0.4), y = c(-0.29004986, -0.56079734, -0.81401972, -1.0526302), interpolar = 0.18))
```

### Ejercicio 5:
Escriba los trazadores Si(x) mediante el método de Trazadores Cúbicos Naturalespara los datos del ejercicio 1.b., indicando claramente los intervalos de x en los cuales se debe utilizar cada uno.

```{r}
print(TrazadorCubicoNatural(x = c(-0.5, -0.25, 0.25, 0.5), y = c(1.93750, 1.33203, 0.800781, 0.687500)))
```
1: (-0.5;-0.25)  
2: (-0.25;0.25)  
3: (0.25;0.5)  

### Ejercicio 6:

```{r}

newton <- function(x){
  return(1.9375 + -2.42188 * ( x - -0.5 ) + 1.81250933333333 * ( x - -0.5 ) * ( x - -0.25 ) + -1.00001066666667 * ( x - -0.5 ) * ( x - -0.25 ) * ( x - 0.25 ))
}


spline1 <- function(x){
  return(1.9375 + -2.63867825 * (x - -0.5)^1 + 0 * (x - -0.5)^2 + 3.468772 * (x - -0.5)^3)
}

spline2 <- function(x){
  return(1.33203 -1.9882835 * (x - -0.25)^1 + 2.601579 * (x - -0.25)^2 + -1.500016 * (x - -0.25)^3)
}

spline3 <- function(x){
  return(0.800781 + -0.5117165 * (x - 0.25)^1 + 0.351555000000001 * (x - 0.25)^2 + -0.468740000000001 * (x - 0.25)^3)
}

#Instancio un vector que me va a indicar los puntos en la función
newtonX <- seq(-0.5, 0.5, by = 0.01)

spline1X <- seq(-0.5, -0.25, by = 0.01)

spline2X <- seq(-0.25, 0.25, by = 0.01)

spline3X <- seq(0.25, 0.5, by = 0.01)

#Genero los puntos
newtonY <- newton(newtonX)

spline1Y <- spline1(spline1X)
spline2Y <- spline2(spline2X)
spline3Y <- spline3(spline3X)

df_newton <- data.frame(newtonX, newtonY)

df_spline1 <- data.frame(spline1X, spline1Y)
df_spline2 <- data.frame(spline2X, spline2Y)
df_spline3 <- data.frame(spline3X, spline3Y)

ggplot() +
  with(df_newton, geom_line(aes(newtonX, newtonY), colour = "darkblue")) + 
  with(df_spline1, geom_line(aes(spline1X, spline1Y), colour = "red")) +
  with(df_spline2, geom_line(aes(spline2X, spline2Y), colour = "red")) +
  with(df_spline3, geom_line(aes(spline3X, spline3Y), colour = "red")) +
  theme_minimal() 
```

