---
title: "Guía de ejercicios"
author: "Uriel Paluch"
date: "7/9/2021"
output: pdf_document
---

```{r setup, include=FALSE}
knitr::opts_chunk$set(echo = TRUE)
library(ggplot2)
options(scipen = 999)
```

## Métodos:

```{r metodo de biseccion}
#Método de Bisección
Biseccion <- function(a, b, N = 100, tol) {
#Tiene por default 100 iteraciones
  
  #Instancio las listas vacias
  lista_a <- c(NULL)
  lista_b <- c(NULL)
  lista_p <- c(NULL)

  for (i in 1:N) {
    #Calculo P
    p <- (a+b)/2
    
    #Agrego el valor a cada lista
    lista_p[i] <- p
    lista_a[i] <- a
    lista_b[i] <- b
    
    #Evaluo la función en p
    fp <- f(p)
    
    #Si la f(p) es 0, entonces es raiz
    #O si esta dentro del límite tolerado
    if (fp == 0 | abs((b-a)/2) <= tol) {
      #Creo un data frame con las listas
      datos <- data.frame(lista_a, lista_b, lista_p)
      colnames(datos) <- c("A", "B", "P")
      print(datos)
      return(paste("La raiz es: ", p))
    }
    
    #Si comparten el mismo signo
    if (fp * f(a) > 0) {
      a <- p
    } else {
      b <- p
    }
  }
  
  #En el caso de que falle el método
  return(paste('El método falla luego de: ', N, ' iteraciones'))
}
```

```{r metodo de punto fijo}
#Método de punto fijo
PuntoFijo <- function(p0, n = 100, tol){
  #Donde p0 es la aproximación inicial
  #El número máximo de iteraciones n viene por default en 100
  #Y tol es la toleranacia al error
  
  #Instancio las listas vacias
  lista_p <- c(NULL)
  lista_gp <- c(NULL)
  
  for (i in 1:n) {
    #Calculo p
    p <- f(p0)
    
    lista_p[i] <- p0
    lista_gp[i] <- p
    
    if(abs(p-p0) <= tol){
      #Creo un data frame con las listas
      datos <- data.frame(lista_p, lista_gp)
      colnames(datos) <- c("P", "G(P)")
      print(datos)
      return(p)
    }
    
    p0 <- p
  }
  
  #En el caso de que falle el método
  return(paste('El método falla luego de: ', n, ' iteraciones'))
}
```

```{r método de Newton-Raphson}
Newton <- function(p0, tol, n = 100){
  #Donde p0 es la aproximación inicial
  #El número máximo de iteraciones n viene por default en 100
  #Y tol es la toleranacia al error
  
  for (i in 1:n) {
    
    #Calculo p
    p <- p0 - (f(p0)/fprima(p0))
    
    if(abs(p-p0) <= tol){
      return(p)
    }
    
    p0 <- p
    
  }
  
  #En el caso de que falle el método
  return(paste('El método falla luego de: ', n, ' iteraciones'))
}

```

```{r método de la secante}

Secante <- function(p0, p1, tol, n = 100){
  
  q0 = f(p0)
  q1 = f(p1)
  
  for (i in 2:n) {
    
    p = p1 - q1 * (p1 - p0) / (q1 - q0)
    
    if (abs(p-p1) < tol){
      return(p)
    }
    
    p0 = p1
    q0 = q1
    p1 = p
    q1 = f(p)
    
  }
  
  return(paste("El método falló luego de ", n, " iteraciones"))
}

```

```{r método de la falsa posición}

FalsaPosicion <- function(p0, p1, tol, n = 100){
  
  q0 <- f(p0)
  q1 <- f(p1)
  
  for (i in 2:n){
    p = p1 -q1*(p1-p0)/(q1-q0)
    
    if (abs(p-p1) < tol){
      return(p)
    }
    
    q = f(p)
    
    if (q*q1 < 0){
      p0 <- p1
      q0 <- q1
    }
    
    p1 <- p
    q1 <- q
  }
  
  return(paste("El método falló luego de ", n, " iteraciones"))
}

```

## Ejercicio 1:
Aplique el método de Bisección para encontrar soluciones exactas dentro de $0.00001$ para los siguientes problemas:

### a) $x-2^(-x) = 0$ $\hspace{12px}$ $0 \leq x \leq 1$

```{r grafico ejercicio 1.a}
f <- function(x){
  return(x-2^(-x))
}

#Instancio un vector que me va a indicar los puntos en la función
x <- seq(0, 1, by = 0.01)

#Genero los puntos
fx <- f(x)

#Creo un data frame con los x e y
df <- data.frame(x, fx)

#Instancio los datos
gg_fx <- ggplot(data = df)

#Agrego la capa con los datos
gg_fx <- gg_fx + aes(x = x, y = fx)

#Est grafica una linea
gg_fx <- gg_fx + geom_line(linetype = 1, colour = "darkblue")

#Agrego el eje X
gg_fx <- gg_fx + geom_vline(xintercept = 0, linetype = 1)

#Agrego el eje Y
gg_fx <- gg_fx + geom_hline(yintercept = 0, linetype = 1)

#Grafico
gg_fx

```

```{r aplico el método ejercicia 1.a}
Biseccion(a = 0.5,b = 1, tol = 0.00001)
```

### b) $e^x - x^2 + 3*x - 2=0$ $\hspace{12px}$ $0 \leq x \leq 1$

```{r grafico ejercicio 1.b}
f <- function(x){
  return(exp(x) - x^2+3*x - 2)
}

#Instancio un vector que me va a indicar los puntos en la función
x <- seq(0, 1, by = 0.01)

#Genero los puntos
fx <- f(x)

#Creo un data frame con los x e y
df <- data.frame(x, fx)

#Instancio los datos
gg_fx <- ggplot(data = df)

#Agrego la capa con los datos
gg_fx <- gg_fx + aes(x = x, y = fx)

#Est grafica una linea
gg_fx <- gg_fx + geom_line(linetype = 1, colour = "darkblue")

#Agrego el eje X
gg_fx <- gg_fx + geom_vline(xintercept = 0, linetype = 1)

#Agrego el eje Y
gg_fx <- gg_fx + geom_hline(yintercept = 0, linetype = 1)

#Grafico
gg_fx

```

```{r aplico el método ejercicia 1.b}
Biseccion(a = 0,b = 0.5, tol = 0.00001)
```

### c) $2x*cos(2x)-(x+1)^2=0$ $\hspace{12px}$ $-3 \leq x \leq -2$ $-1 \leq x \leq 0$

```{r grafico ejercicio 1.c}
f <- function(x){
  return(2*x*cos(2*x)-(x+1)^2)
}

#Instancio un vector que me va a indicar los puntos en la función
x <- seq(-3, 0, by = 0.01)

#Genero los puntos
fx <- f(x)

#Creo un data frame con los x e y
df <- data.frame(x, fx)

#Instancio los datos
gg_fx <- ggplot(data = df)

#Agrego la capa con los datos
gg_fx <- gg_fx + aes(x = x, y = fx)

#Est grafica una linea
gg_fx <- gg_fx + geom_line(linetype = 1, colour = "darkblue")

#Agrego el eje X
gg_fx <- gg_fx + geom_vline(xintercept = 0, linetype = 1)

#Agrego el eje Y
gg_fx <- gg_fx + geom_hline(yintercept = 0, linetype = 1)

#Grafico
gg_fx

```

```{r aplico el método ejercicia 1.c}
Biseccion(a = -3,b = -2, tol = 0.00001)
Biseccion(a = -1,b = 0, tol = 0.00001)
```

### d) $xcos(x)-2x^2+3x-1=0$ $\hspace{12px}$ $0.2 \leq x \leq 0.3$ $1.2 \leq x \leq 1.3$

```{r grafico ejercicio 1.d}
f <- function(x){
  return(x*cos(x)-2*x^2+3*x-1)
}

#Instancio un vector que me va a indicar los puntos en la función
x <- seq(0.2, 1.3, by = 0.01)

#Genero los puntos
fx <- f(x)

#Creo un data frame con los x e y
df <- data.frame(x, fx)

#Instancio los datos
gg_fx <- ggplot(data = df)

#Agrego la capa con los datos
gg_fx <- gg_fx + aes(x = x, y = fx)

#Est grafica una linea
gg_fx <- gg_fx + geom_line(linetype = 1, colour = "darkblue")

#Agrego el eje X
gg_fx <- gg_fx + geom_vline(xintercept = 0, linetype = 1)

#Agrego el eje Y
gg_fx <- gg_fx + geom_hline(yintercept = 0, linetype = 1)

#Grafico
gg_fx

```

```{r aplico el método ejercicia 1.d}
Biseccion(a = 0.25,b = 0.5, tol = 0.00001)
Biseccion(a = 1,b = 1.5, tol = 0.00001)
```

## Ejercicio 2:
Use el Teorema 2.1 para obtener una cota del número de iteraciones que se requieren para alcanzar una aproximación con una exactitud de $0.001$ a la solución de $x^3+x-4$ que se encuentra  en  el  intervalo  $[1;4]$. Obtenga  una  aproximación  de  la  raíz  con  este  grado  de exactitud.

```{r grafico ejercicio 2}
f <- function(x){
  return(x^3+x-4)
}

#Instancio un vector que me va a indicar los puntos en la función
x <- seq(1, 4, by = 0.01)

#Genero los puntos
fx <- f(x)

#Creo un data frame con los x e y
df <- data.frame(x, fx)

#Instancio los datos
gg_fx <- ggplot(data = df)

#Agrego la capa con los datos
gg_fx <- gg_fx + aes(x = x, y = fx)

#Est grafica una linea
gg_fx <- gg_fx + geom_line(linetype = 1, colour = "darkblue")

#Agrego el eje X
gg_fx <- gg_fx + geom_vline(xintercept = 0, linetype = 1)

#Agrego el eje Y
gg_fx <- gg_fx + geom_hline(yintercept = 0, linetype = 1)

#Grafico
gg_fx

```

```{r aplico el método ejercicio 2}
Biseccion(a = 1,b = 4, tol = 0.001)
```

## Ejercicio 3:
Aplique  el  método  de  iteración  de  punto  fijo  para  determinar  una  solución  con  una exactitud de $0.01$ para $x^4-3x^2-3=0$ en $[1;2]$. Utiice $p_0 = 1$.


Reexpreso la ecuación de la forma 
\begin{align*}
  x = g(x)
\end{align*}
$x = (3*x^2+3)^\frac{1}{4}$

```{r grafico del ejercicio 3}
#La función del ejercicio
f <- function(x){
  return((3*x^2+3)^(1/4))
}
#La función para graficar la raiz
g <- function(x){
  return(-x+(3*x^2+3)^(1/4))
}

#Instancio un vector que me va a indicar los puntos en la función
x <- seq(1, 2, by = 0.01)

#Genero los puntos
fx <- f(x)

#Creo un data frame con los x e y
df <- data.frame(x, fx)

#Instancio los datos
gg_fx <- ggplot(data = df)

#Agrego la capa con los datos
gg_fx <- gg_fx + aes(x = x, y = fx)

#Grafica la función del ejercicio
gg_fx <- gg_fx + geom_line(linetype = 1, colour = "darkblue")

#Gráfico x = y
gg_fx <- gg_fx + geom_line(aes(y = x), colour = "darkred")

#Gráfico la función del ejercicio donde esta la raiz
gg_fx <- gg_fx + geom_line(aes(x = x, y = g(x)), colour = "steelblue")

#Agrego el eje X
gg_fx <- gg_fx + geom_vline(xintercept = 0, linetype = 1)

#Agrego el eje Y
gg_fx <- gg_fx + geom_hline(yintercept = 0, linetype = 1)

#Grafico
gg_fx
```

Tomo $p_0 = 1$
```{r método ejercicio 3}
this_could_go_wrong <- tryCatch(
  PuntoFijo(p0 = 1, tol = 0.01),
  error = function(e){print("Error")})

if (this_could_go_wrong != "Error"){
  raiz <- this_could_go_wrong
  print(paste("La raiz es: ", raiz)) 
}
```

```{r ejercicio 3 linea recta}
#Agrego la linea recta que une los puntos entre la función del ejercicio, el punto fijo y la raiz
gg_fx <- gg_fx + geom_vline(xintercept = raiz, linetype = 1, colour="darkgreen")

gg_fx
```

## Ejercicio 4:
Aplique el  método  de  iteración  de  punto  fijo  para  determinar  una  solución  con  una exactitud de $0.01$ para  $x^3-x-1 = 0$ en $[1;2]$. Utiice $p_0 = 1$

Reexpreso la ecuación de la forma 
\begin{align*}
  x = g(x)
\end{align*}
$x = (x+1)^\frac{1}{3}$

```{r grafico del ejercicio 4}
#La función del ejercicio
f <- function(x){
  return((x+1)^(1/3))
}
#La función para graficar la raiz
g <- function(x){
  return(-x+(x+1)^(1/3))
}

#Instancio un vector que me va a indicar los puntos en la función
x <- seq(1, 2, by = 0.01)

#Genero los puntos
fx <- f(x)

#Creo un data frame con los x e y
df <- data.frame(x, fx)

#Instancio los datos
gg_fx <- ggplot(data = df)

#Agrego la capa con los datos
gg_fx <- gg_fx + aes(x = x, y = fx)

#Grafica la función del ejercicio
gg_fx <- gg_fx + geom_line(linetype = 1, colour = "darkblue")

#Gráfico x = y
gg_fx <- gg_fx + geom_line(aes(y = x), colour = "darkred")

#Gráfico la función del ejercicio donde esta la raiz
gg_fx <- gg_fx + geom_line(aes(x = x, y = g(x)), colour = "steelblue")

#Agrego el eje X
gg_fx <- gg_fx + geom_vline(xintercept = 0, linetype = 1)

#Agrego el eje Y
gg_fx <- gg_fx + geom_hline(yintercept = 0, linetype = 1)

#Grafico
gg_fx
```

Tomo $p_0 = 1$
```{r método ejercicio 4}
this_could_go_wrong <- tryCatch(
  PuntoFijo(p0 = 1, tol = 0.01),
  error = function(e){print("Error")})

if (this_could_go_wrong != "Error"){
  raiz <- this_could_go_wrong
  print(paste("La raiz es: ", raiz)) 
}
```

```{r ejercicio 4 linea recta}
#Agrego la linea recta que une los puntos entre la función del ejercicio, el punto fijo y la raiz
gg_fx <- gg_fx + geom_vline(xintercept = raiz, linetype = 1, colour="darkgreen")

gg_fx
```


## Ejercicio 5:
Aplique  el  Teorema de  Punto  Fijo para  demostrar  que $g(x) = \pi + 0.5 sen(\frac{x}{2})$ tiene  un único punto fijo en $[0;2*\pi]$. Use la iteración de punto fijo para obtener una aproximación al punto  fijo  con  una  exactitud  de $0.01$.  Use  el Corolario  para  estimar  la  cantidad  de iteraciones  necesarias  para  alcanzar  una  exactitud  de $0.001$ y  después  compare  esta estimación teórica con la cantidad que realmente se requiere.

Reexpreso la ecuación de la forma 
\begin{align*}
  x = g(x)
\end{align*}
$x = \pi + 0.5 * sen(\frac{x}{2})$

```{r grafico del ejercicio 5}
#La función del ejercicio
f <- function(x){
  return( pi + 0.5 * sin(x/2))
}
#La función para graficar la raiz
g <- function(x){
  return(-x+ pi + 0.5 * sin(x/2))
}

#Instancio un vector que me va a indicar los puntos en la función
x <- seq(0, 2*pi, by = 0.01)

#Genero los puntos
fx <- f(x)

#Creo un data frame con los x e y
df <- data.frame(x, fx)

#Instancio los datos
gg_fx <- ggplot(data = df)

#Agrego la capa con los datos
gg_fx <- gg_fx + aes(x = x, y = fx)

#Grafica la función del ejercicio
gg_fx <- gg_fx + geom_line(linetype = 1, colour = "darkblue")

#Gráfico x = y
gg_fx <- gg_fx + geom_line(aes(y = x), colour = "darkred")

#Gráfico la función del ejercicio donde esta la raiz
gg_fx <- gg_fx + geom_line(aes(x = x, y = g(x)), colour = "steelblue")

#Agrego el eje X
gg_fx <- gg_fx + geom_vline(xintercept = 0, linetype = 1)

#Agrego el eje Y
gg_fx <- gg_fx + geom_hline(yintercept = 0, linetype = 1)

#Grafico
gg_fx
```

Tomo $p_0 = 3.5$
```{r método ejercicio 5}
this_could_go_wrong <- tryCatch(
  PuntoFijo(p0 = 3.5, tol = 0.01),
  error = function(e){print("Error")})

if (this_could_go_wrong != "Error"){
  raiz <- this_could_go_wrong
  print(paste("La raiz es: ", raiz)) 
}
```
```{r método ejercicio 5b}
this_could_go_wrong <- tryCatch(
  PuntoFijo(p0 = 3.5, tol = 0.0001),
  error = function(e){print("Error")})

if (this_could_go_wrong != "Error"){
  raiz <- this_could_go_wrong
  print(paste("La raiz es: ", raiz)) 
}
```

```{r ejercicio 5 linea recta}
#Agrego la linea recta que une los puntos entre la función del ejercicio, el punto fijo y la raiz
gg_fx <- gg_fx + geom_vline(xintercept = raiz, linetype = 1, colour="darkgreen")

gg_fx
```

## Ejercicio 6:
Sean $f(x) = -x^3 - cos(x)$  y $p_0 = 1$.  Aplique la fórmula  de  iteración  deNewton  para encontrar $p_2$. ¿Podríamos utilizar $p_0 = 0$?

```{r grafico del ejercicio 6}
f <- function(x){
  return(-x^3 -cos(x))
}

#Instancio un vector que me va a indicar los puntos en la función
x <- seq(-3, 3, by = 0.01)

#Genero los puntos
fx <- f(x)

#Creo un data frame con los x e y
df <- data.frame(x, fx)

#Instancio los datos
gg_fx <- ggplot(data = df)

#Agrego la capa con los datos
gg_fx <- gg_fx + aes(x = x, y = fx)

#Est grafica una linea
gg_fx <- gg_fx + geom_line(linetype = 1, colour = "darkblue")

#Agrego el eje X
gg_fx <- gg_fx + geom_vline(xintercept = 0, linetype = 1)

#Agrego el eje Y
gg_fx <- gg_fx + geom_hline(yintercept = 0, linetype = 1)

#Grafico
gg_fx
```

```{r método ejercicio 6}
fprima <- D(expression(-x^3 -cos(x)), "x")

fprima

fprima <- function(x){
  return(-(3 * x^2 - sin(x)))
}

Newton(p0 = -1, tol = 0.001)

this_could_go_wrong <- tryCatch(
  Newton(p0 = 0, tol = 0.001),
  error = function(e){print("Error")})

if (this_could_go_wrong != "Error"){
  raiz <- this_could_go_wrong
  print(paste("La raiz es: ", raiz)) 
}
```

## Ejercicio 7:
Sea $f(x) = x^2 - 6$. Con $p_0 = 3$ y $p_1 = 2$ encuentre $p_3$.

### a) Aplique la fórmula de iteración de la secante.

```{r grafico del ejercicio 7.a}
f <- function(x){
  return(x^2 - 6)
}

#Instancio un vector que me va a indicar los puntos en la función
x <- seq(0, 4, by = 0.1)

#Genero los puntos
fx <- f(x)

#Creo un data frame con los x e y
df <- data.frame(x, fx)

#Instancio los datos
gg_fx <- ggplot(data = df)

#Agrego la capa con los datos
gg_fx <- gg_fx + aes(x = x, y = fx)

#Est grafica una linea
gg_fx <- gg_fx + geom_line(linetype = 1, colour = "darkblue")

#Agrego el eje X
gg_fx <- gg_fx + geom_vline(xintercept = 0, linetype = 1)

#Agrego el eje Y
gg_fx <- gg_fx + geom_hline(yintercept = 0, linetype = 1)

#Grafico
gg_fx
```

```{r método ejercicio 7.a}
Secante(p0 = 3, p1 = 2, tol = 0.1)
```

```{r método ejercicio 7.b}
FalsaPosicion(p0 = 3, p1 = 2, tol = 0.1)
```

## Ejercicio 8:
Aplique el método de Newton para obtener soluciones con una exactitud de $0.0001$ para los siguientes problemas:

### a) $x^3 - 2*x^2 - 5 = 0$ $\hspace{12px}$ $[1;4]$
### b) $x^3 - 3*x^2 - 1 = 0$ $\hspace{12px}$ $[-3;-2]$
### c) $x - cos(x) = 0$ $\hspace{12px}$ $[0;\frac{\pi}{2}]$
### d) $x - 0.8 - 0.2 sen(x) = 0$ $\hspace{12px}$ $[0;\frac{\pi}{2}]$

```{r grafico del ejercicio 8.a}
f <- function(x){
  return(x^3 - 2*x^2 - 5)
}

#Instancio un vector que me va a indicar los puntos en la función
x <- seq(1, 4, by = 0.1)

#Genero los puntos
fx <- f(x)

#Creo un data frame con los x e y
df <- data.frame(x, fx)

#Instancio los datos
gg_fx <- ggplot(data = df)

#Agrego la capa con los datos
gg_fx <- gg_fx + aes(x = x, y = fx)

#Est grafica una linea
gg_fx <- gg_fx + geom_line(linetype = 1, colour = "darkblue")

#Agrego el eje X
gg_fx <- gg_fx + geom_vline(xintercept = 0, linetype = 1)

#Agrego el eje Y
gg_fx <- gg_fx + geom_hline(yintercept = 0, linetype = 1)

#Grafico
gg_fx
```

```{r método ejercicio 8.a}
fprima <- D(expression(x^3 - 2*x^2 - 5), "x")

fprima

fprima <- function(x){
  return(3 * x^2 - 2 * (2 * x))
}

Newton(p0 = 2.5, tol = 0.001)
```

```{r grafico del ejercicio 8.b}
f <- function(x){
  return(x^3 - 3*x^2 - 1)
}

#Instancio un vector que me va a indicar los puntos en la función
x <- seq(-3, 5, by = 0.1)

#Genero los puntos
fx <- f(x)

#Creo un data frame con los x e y
df <- data.frame(x, fx)

#Instancio los datos
gg_fx <- ggplot(data = df)

#Agrego la capa con los datos
gg_fx <- gg_fx + aes(x = x, y = fx)

#Est grafica una linea
gg_fx <- gg_fx + geom_line(linetype = 1, colour = "darkblue")

#Agrego el eje X
gg_fx <- gg_fx + geom_vline(xintercept = 0, linetype = 1)

#Agrego el eje Y
gg_fx <- gg_fx + geom_hline(yintercept = 0, linetype = 1)

#Grafico
gg_fx
```

```{r método ejercicio 8.b}
fprima <- D(expression(x^3 - 3*x^2 - 1), "x")

fprima

fprima <- function(x){
  return(3 * x^2 - 3 * (2 * x))
}

Newton(p0 = 2.5, tol = 0.001)
```

```{r grafico del ejercicio 8.c}
f <- function(x){
  return(x - cos(x))
}

#Instancio un vector que me va a indicar los puntos en la función
x <- seq(0, 2, by = 0.1)

#Genero los puntos
fx <- f(x)

#Creo un data frame con los x e y
df <- data.frame(x, fx)

#Instancio los datos
gg_fx <- ggplot(data = df)

#Agrego la capa con los datos
gg_fx <- gg_fx + aes(x = x, y = fx)

#Est grafica una linea
gg_fx <- gg_fx + geom_line(linetype = 1, colour = "darkblue")

#Agrego el eje X
gg_fx <- gg_fx + geom_vline(xintercept = 0, linetype = 1)

#Agrego el eje Y
gg_fx <- gg_fx + geom_hline(yintercept = 0, linetype = 1)

#Grafico
gg_fx
```

```{r método ejercicio 8.c}
fprima <- D(expression(x - cos(x)), "x")

fprima

fprima <- function(x){
  return(1 + sin(x))
}

Newton(p0 = 0.75, tol = 0.001)
```

```{r grafico del ejercicio 8.d}
f <- function(x){
  return(x - 0.8 - 0.2 * sin(x))
}

#Instancio un vector que me va a indicar los puntos en la función
x <- seq(0, 2, by = 0.1)

#Genero los puntos
fx <- f(x)

#Creo un data frame con los x e y
df <- data.frame(x, fx)

#Instancio los datos
gg_fx <- ggplot(data = df)

#Agrego la capa con los datos
gg_fx <- gg_fx + aes(x = x, y = fx)

#Est grafica una linea
gg_fx <- gg_fx + geom_line(linetype = 1, colour = "darkblue")

#Agrego el eje X
gg_fx <- gg_fx + geom_vline(xintercept = 0, linetype = 1)

#Agrego el eje Y
gg_fx <- gg_fx + geom_hline(yintercept = 0, linetype = 1)

#Grafico
gg_fx
```

```{r método ejercicio 8.d}
fprima <- D(expression(x - 0.8 - 0.2 * sin(x)), "x")

fprima

fprima <- function(x){
  return(1 - 0.2 * cos(x))
}

Newton(p0 = 0.75, tol = 0.001)
```

## Ejercicio 9:
Repita el ejercicio 8 usando (i) el método de la secante y (ii) el método de la posición falsa.Modifique las aproximaciones iniciales de ser necesario.

### a)

```{r método ejercicio 9.a.i}
Secante(p0 = 2.5, p1 = 3, tol = 0.001)
```

```{r método ejercicio 9.a.ii}
FalsaPosicion(p0 = 2.5, p1 = 3, tol = 0.00001)
```

### b)

```{r método ejercicio 9.b.i}
Secante(p0 = 3, p1 = 4, tol = 0.0001)
```

```{r método ejercicio 9.b.ii}
FalsaPosicion(p0 = 3, p1 = 4, tol = 0.0001)
```

### c)

```{r método ejercicio 9.c.i}
Secante(p0 = 0.5, p1 = 0.75, tol = 0.0001)
```

```{r método ejercicio 9.c.ii}
FalsaPosicion(p0 = 0.5, p1 = 0.75, tol = 0.0001)
```

### d)

```{r método ejercicio 9.d.i}
Secante(p0 = 0.75, p1 = 1, tol = 0.0001)
```

```{r método ejercicio 9.d.ii}
FalsaPosicion(p0 = 0.75, p1 = 1, tol = 0.0001)
```

## Ejercicio 10:
No se puede. Es un quilombo. Hay que tomar las fechas de pago del bono.

##Ejercicio 11:
```{r}

```

##Ejercicio 12:
```{r}
f <- function(x){
  return(1500000-(25000*(1-(1+x/12)^(-120)))/(x/12))
}

#La función para graficar la raiz
g <- function(x){
return(-x+1500000-(25000*(1-(1+x/12)^(-120)))/(x/12))
}
#Instancio un vector que me va a indicar los puntos en la función
x <- seq(0, 1, by = 0.001)
#Genero los puntos
fx <- f(x)
#Creo un data frame con los x e y
df <- data.frame(x, fx)
#Instancio los datos
gg_fx <- ggplot(data = df)
#Agrego la capa con los datos
gg_fx <- gg_fx + aes(x = x, y = fx)
#Grafica la función del ejercicio
gg_fx <- gg_fx + geom_line(linetype = 1, colour = "darkblue")
#Gráfico x = y
gg_fx <- gg_fx + geom_line(aes(y = x), colour = "darkred")
#Gráfico la función del ejercicio donde esta la raiz
gg_fx <- gg_fx + geom_line(aes(x = x, y = g(x)), colour = "steelblue")
#Agrego el eje X
gg_fx <- gg_fx + geom_vline(xintercept = 0, linetype = 1)
#Agrego el eje Y
gg_fx <- gg_fx + geom_hline(yintercept = 0, linetype = 1)
#Grafico
gg_fx

```

```{r}
PuntoFijo(p0 = 0.1, tol = 0.000001)
```



