---
title: "Falsa Posición"
author: "Uriel Paluch"
date: "6/9/2021"
output: pdf_document
---

```{r setup, include=FALSE}
knitr::opts_chunk$set(echo = TRUE)
library(ggplot2)
```

## Método de la falsa posición
No es un método que el libro recomiende. 

```{r método de la falsa posición}

FalsaPosicion <- function(p0, p1, tol, n = 100){
  
  q0 <- f(p0)
  q1 <- f(p1)
  
  for (i in 2:n){
    p = p1 -q1*(p1-p0)/(q1-q0)
    
    if (abs(p-p1) < tol){
      return(p)
    }
    
    q = f(p)
    
    if (q*q1 < 0){
      p0 <- p1
      q0 <- q1
    }
    
    p1 <- p
    q1 <- q
  }
  
  return(paste("El método falló luego de ", n, " iteraciones"))
}

```

### Ejercicios:
* Hallar las soluciones de (si es posible):
  1. $e^x + 2^\frac{-x}{} + 2cos(x)-6 = 0$   $\hspace{12px}$  $1 \leq x \leq 2$
  2. $ln(x-1) + cos(x-1) = 0$ $\hspace{12px}$  $1.3 \leq x \leq 2$
  3. $2x * cos(2x) - (x-2)^2 = 0$ $\hspace{12px}$  $2 \leq x \leq 3$ and $3 \leq x \leq 4$
  4. $(x-2)^2 - ln(x) = 0$ $\hspace{12px}$  $1 \leq x \leq 2$ and $e \leq x \leq 4$
  5. $e^x - 3x^2 = 0$ $\hspace{12px}$  $0 \leq x \leq 1$ and $3 \leq x \leq 5$
  6. $sin(x) - e^\frac{-x}{} = 0$ $\hspace{12px}$  $0 \leq x \leq 1$ and $3 \leq x \leq 4$ and $6 \leq x \leq 7$
  7. $cos(x) = \sqrt(x)$
  8. $2 + cos(e^x - 2) = e^x$
  9. $x^3 - 7x^2 + 14x - 6 = 0$
  10. $-x^3 - cos(x) = 0$

### Solución:

###### Ejercicio 1:

```{r grafico del ejercicio 1}
f <- function(x){
  return(exp(x) + 2^(-x) + 2*cos(x)-6)
}

#Instancio un vector que me va a indicar los puntos en la función
x <- seq(0, 3, by = 0.01)

#Genero los puntos
fx <- f(x)

#Creo un data frame con los x e y
df <- data.frame(x, fx)

#Instancio los datos
gg_fx <- ggplot(data = df)

#Agrego la capa con los datos
gg_fx <- gg_fx + aes(x = x, y = fx)

#Est grafica una linea
gg_fx <- gg_fx + geom_line(linetype = 1, colour = "darkblue")

#Agrego el eje X
gg_fx <- gg_fx + geom_vline(xintercept = 0, linetype = 1)

#Agrego el eje Y
gg_fx <- gg_fx + geom_hline(yintercept = 0, linetype = 1)

#Grafico
gg_fx
```

```{r método ejercicio 1}
FalsaPosicion(p0 = 1.5, p1 = 2, tol = 0.01)
```
###### Ejercicio 2:

```{r grafico del ejercicio 2}
f <- function(x){
  return( log(x-1) + cos(x-1))
}

#Instancio un vector que me va a indicar los puntos en la función
x <- seq(1.3, 2, by = 0.01)

#Genero los puntos
fx <- f(x)

#Creo un data frame con los x e y
df <- data.frame(x, fx)

#Instancio los datos
gg_fx <- ggplot(data = df)

#Agrego la capa con los datos
gg_fx <- gg_fx + aes(x = x, y = fx)

#Est grafica una linea
gg_fx <- gg_fx + geom_line(linetype = 1, colour = "darkblue")

#Agrego el eje X
gg_fx <- gg_fx + geom_vline(xintercept = 0, linetype = 1)

#Agrego el eje Y
gg_fx <- gg_fx + geom_hline(yintercept = 0, linetype = 1)

#Grafico
gg_fx
```

```{r método ejercicio 2}
FalsaPosicion(p0 = 1.25, p1 = 1.5, tol = 0.01)
```
###### Ejercicio 3:

```{r grafico del ejercicio 3}
f <- function(x){
  return( 2*x * cos(2*x) - (x-2)^2)
}

#Instancio un vector que me va a indicar los puntos en la función
x <- seq(2, 4, by = 0.01)

#Genero los puntos
fx <- f(x)

#Creo un data frame con los x e y
df <- data.frame(x, fx)

#Instancio los datos
gg_fx <- ggplot(data = df)

#Agrego la capa con los datos
gg_fx <- gg_fx + aes(x = x, y = fx)

#Est grafica una linea
gg_fx <- gg_fx + geom_line(linetype = 1, colour = "darkblue")

#Agrego el eje X
gg_fx <- gg_fx + geom_vline(xintercept = 0, linetype = 1)

#Agrego el eje Y
gg_fx <- gg_fx + geom_hline(yintercept = 0, linetype = 1)

#Grafico
gg_fx
```

```{r método ejercicio 3}
FalsaPosicion(p0 = 2, p1 = 2.5, tol = 0.01)
FalsaPosicion(p0 = 3.5, p1 = 4, tol = 0.01)
```
###### Ejercicio 4:

```{r grafico del ejercicio 4}
f <- function(x){
  return((x-2)^2 - log(x))
}

#Instancio un vector que me va a indicar los puntos en la función
x <- seq(1, 4, by = 0.01)

#Genero los puntos
fx <- f(x)

#Creo un data frame con los x e y
df <- data.frame(x, fx)

#Instancio los datos
gg_fx <- ggplot(data = df)

#Agrego la capa con los datos
gg_fx <- gg_fx + aes(x = x, y = fx)

#Est grafica una linea
gg_fx <- gg_fx + geom_line(linetype = 1, colour = "darkblue")

#Agrego el eje X
gg_fx <- gg_fx + geom_vline(xintercept = 0, linetype = 1)

#Agrego el eje Y
gg_fx <- gg_fx + geom_hline(yintercept = 0, linetype = 1)

#Grafico
gg_fx
```


```{r método ejercicio 4}
FalsaPosicion(p0 = 1, p1 = 1.5, tol = 0.01)
FalsaPosicion(p0 = 3, p1 = 3.5, tol = 0.01)
```
###### Ejercicio 5:

```{r grafico del ejercicio 5}
f <- function(x){
  return(exp(x) - 3*x^2)
}

#Instancio un vector que me va a indicar los puntos en la función
x <- seq(0, 5, by = 0.1)

#Genero los puntos
fx <- f(x)

#Creo un data frame con los x e y
df <- data.frame(x, fx)

#Instancio los datos
gg_fx <- ggplot(data = df)

#Agrego la capa con los datos
gg_fx <- gg_fx + aes(x = x, y = fx)

#Est grafica una linea
gg_fx <- gg_fx + geom_line(linetype = 1, colour = "darkblue")

#Agrego el eje X
gg_fx <- gg_fx + geom_vline(xintercept = 0, linetype = 1)

#Agrego el eje Y
gg_fx <- gg_fx + geom_hline(yintercept = 0, linetype = 1)

#Grafico
gg_fx
```
```{r método ejercicio 5}
FalsaPosicion(p0 = 0.5, p1 = 1, tol = 0.01)
FalsaPosicion(p0 = 3.5, p1 = 4, tol = 0.01)
```
###### Ejercicio 6:

```{r grafico del ejercicio 6}
f <- function(x){
  return(sin(x) - exp(-x))
}

#Instancio un vector que me va a indicar los puntos en la función
x <- seq(0, 7, by = 0.1)

#Genero los puntos
fx <- f(x)

#Creo un data frame con los x e y
df <- data.frame(x, fx)

#Instancio los datos
gg_fx <- ggplot(data = df)

#Agrego la capa con los datos
gg_fx <- gg_fx + aes(x = x, y = fx)

#Est grafica una linea
gg_fx <- gg_fx + geom_line(linetype = 1, colour = "darkblue")

#Agrego el eje X
gg_fx <- gg_fx + geom_vline(xintercept = 0, linetype = 1)

#Agrego el eje Y
gg_fx <- gg_fx + geom_hline(yintercept = 0, linetype = 1)

#Grafico
gg_fx
```
```{r método ejercicio 6}
FalsaPosicion(p0 = 0, p1 = 1, tol = 0.01)
FalsaPosicion(p0 = 3, p1 = 4, tol = 0.01)
FalsaPosicion(p0 = 6, p1 = 7, tol = 0.01)
```
###### Ejercicio 7:

```{r grafico del ejercicio 7}
f <- function(x){
  return(cos(x) - sqrt(x))
}

#Instancio un vector que me va a indicar los puntos en la función
x <- seq(0, 7, by = 0.1)

#Genero los puntos
fx <- f(x)

#Creo un data frame con los x e y
df <- data.frame(x, fx)

#Instancio los datos
gg_fx <- ggplot(data = df)

#Agrego la capa con los datos
gg_fx <- gg_fx + aes(x = x, y = fx)

#Est grafica una linea
gg_fx <- gg_fx + geom_line(linetype = 1, colour = "darkblue")

#Agrego el eje X
gg_fx <- gg_fx + geom_vline(xintercept = 0, linetype = 1)

#Agrego el eje Y
gg_fx <- gg_fx + geom_hline(yintercept = 0, linetype = 1)

#Grafico
gg_fx
```
```{r método ejercicio 7}
FalsaPosicion(p0 = 0.5, p1 = 1, tol = 0.01)
```
###### Ejercicio 8:

```{r grafico del ejercicio 8}
f <- function(x){
  return(2 + cos(exp(x) - 2) - exp(x))
}

#Instancio un vector que me va a indicar los puntos en la función
x <- seq(0, 7, by = 0.1)

#Genero los puntos
fx <- f(x)

#Creo un data frame con los x e y
df <- data.frame(x, fx)

#Instancio los datos
gg_fx <- ggplot(data = df)

#Agrego la capa con los datos
gg_fx <- gg_fx + aes(x = x, y = fx)

#Est grafica una linea
gg_fx <- gg_fx + geom_line(linetype = 1, colour = "darkblue")

#Agrego el eje X
gg_fx <- gg_fx + geom_vline(xintercept = 0, linetype = 1)

#Agrego el eje Y
gg_fx <- gg_fx + geom_hline(yintercept = 0, linetype = 1)

#Grafico
gg_fx
```


```{r método ejercicio 8}
FalsaPosicion(p0 = 0, p1 = 1, tol = 0.01)
```
###### Ejercicio 9:

```{r grafico del ejercicio 9}
f <- function(x){
  return(x^3 - 7*x^2 + 14*x - 6)
}

#Instancio un vector que me va a indicar los puntos en la función
x <- seq(0, 7, by = 0.1)

#Genero los puntos
fx <- f(x)

#Creo un data frame con los x e y
df <- data.frame(x, fx)

#Instancio los datos
gg_fx <- ggplot(data = df)

#Agrego la capa con los datos
gg_fx <- gg_fx + aes(x = x, y = fx)

#Est grafica una linea
gg_fx <- gg_fx + geom_line(linetype = 1, colour = "darkblue")

#Agrego el eje X
gg_fx <- gg_fx + geom_vline(xintercept = 0, linetype = 1)

#Agrego el eje Y
gg_fx <- gg_fx + geom_hline(yintercept = 0, linetype = 1)

#Grafico
gg_fx
```

```{r método ejercicio 9}
FalsaPosicion(p0 = 0.1, p1 = 1, tol = 0.01)
FalsaPosicion(p0 = 2.9, p1 = 3.1, tol = 0.01)
FalsaPosicion(p0 = 3.5, p1 = 4, tol = 0.01)
```
###### Ejercicio 10:

```{r grafico del ejercicio 10}
f <- function(x){
  return(-x^3 - cos(x))
}

#Instancio un vector que me va a indicar los puntos en la función
x <- seq(-2, 0, by = 0.01)

#Genero los puntos
fx <- f(x)

#Creo un data frame con los x e y
df <- data.frame(x, fx)

#Instancio los datos
gg_fx <- ggplot(data = df)

#Agrego la capa con los datos
gg_fx <- gg_fx + aes(x = x, y = fx)

#Est grafica una linea
gg_fx <- gg_fx + geom_line(linetype = 1, colour = "darkblue")

#Agrego el eje X
gg_fx <- gg_fx + geom_vline(xintercept = 0, linetype = 1)

#Agrego el eje Y
gg_fx <- gg_fx + geom_hline(yintercept = 0, linetype = 1)

#Grafico
gg_fx
```

```{r método ejercicio 10}
FalsaPosicion(p0 = -1, p1 = -0.75, tol = 0.01)
```

