---
title: "Simulación"
author: "Uriel Paluch"
date: "21/11/2021"
output: pdf_document
---

```{r setup, include=FALSE}
knitr::opts_chunk$set(echo = TRUE)
```

## Metodos
```{r}
integracion <- function(funcion, limiteSuperior, limiteInferior, n){
  uniforme <- limiteInferior + (limiteSuperior - limiteInferior) * runif(n = n)
  
  alturaPromedio <- 1/n * sum(funcion(uniforme))
  
  anchoBase <- limiteSuperior - limiteInferior
  
  desvioEstandar <- sqrt( 1/(n-1) * sum((funcion(uniforme) * (limiteSuperior - limiteInferior) - alturaPromedio * anchoBase)^2) )
  
  error <- desvioEstandar/sqrt(n)
  
  resultados <- list("error" = error, "alfa" =  alturaPromedio * anchoBase)
  return(resultados)
}

funcion <- function(x){
  return(sqrt(x+5)*sin(x))
}

# Fijo el seed para que me den los mismos resultados que la guia
set.seed(123)

integracion(funcion = funcion, limiteSuperior = 6, limiteInferior = 2, n = 10000)
```

## Integrales como esperaza
Supongamos que se quiere calcular la siguiente integral

\begin{equation*}
  \alpha = \int_{a}^{b} f(x)
\end{equation*}

Supongamos que contamos con un mecanismo para generar puntos independientes y con distribución uniforme en el intervalo $[0;1]$. Si se evalúa la función en cada uno de estos puntos y se promedian los resultados, obtenemos una estimación de la integral mediante Monte Carlo:  

**Aclaración:** Esto es solo válido para el intervalo $[0;1]$  

\begin{equation*}
  \hat{\alpha} = \dfrac{1}{n} \sum_{i = 1}^{n} f(U_i)
\end{equation*}

Esto se debe a la Ley de los Grandes Números

### Desvío estandar:

\begin{equation*}
  s_f = \sqrt{\dfrac{1}{n-1} \sum_{i = 1}^{n} (f(U_i) -\hat{\alpha}_n)^2}
\end{equation*}

### Error:

\begin{equation*}
  \dfrac{s_f}{\sqrt(n)}
\end{equation*}


### ¿Qué sucede cuando el intervalo no es $[0;1]$?  
Debo multiplicar los números aleatorios por el tamaño de la base (límite superior - límite inferior), de esta forma los números estaran contenidos siempre dentro del intervalo.  

\begin{equation*}
  uniforme <- limiteInferior + (limiteSuperior - limiteInferior) * runif(100)
\end{equation*}

El valor obtenido lo múltiplico por el tamaño de la base (límiteSuperior - límiteInferior) y eso me genera un área promedio que aproxima bien a la integral.  

Se puede transformar cualquier variable aleatoria en una uniforme y viceversa, una uniforme en cualquier variable aleatoria. Esto se hace con $F^{-1}(X)$

## Movimiento geométrico Browniano
Es el mas utilizado para simular el precio de una acción.
\begin{equation*}
  P_t = P_0 * e^{(\mu - 0.5 * \sigma^2) * T + \sigma * \sqrt{T}*\epsilon}
\end{equation*}
Donde:  
- $\mu$ es el rendimiento esperado  
- $\sigma$ es la volantilidad  
- $P_0$ es el precio del activo en el momento cero  
- $P_T$ es el precio del activo en el momento T  
- $\epsilon$ es una variable aleatoria normal estandar  
- T es el plazo  

Si deseo un camino de precios puedo utilizar:
\begin{equation*}
  P_{t+\Delta t} = P_t * e^{(\mu - 0.5 * \sigma^2) * \Delta t + \sigma * \sqrt{\Delta t}*\epsilon}
\end{equation*}
donde $\Delta t$ es una variación pequeña del tiempo

## Procesos multivariados
En este caso consideramos que los retornos de los activos estan relacionados entre si.  

Movimiento Geométrico Browniano para precios de activos financieros:
\begin{equation*}
  P_{k,T} = P_{k.0} * e^{(\mu_k - 0.5 * \sigma_k^2) * T + \sigma_k * \sqrt{T}*\epsilon_k}
\end{equation*}
Consideramos que los \epsilon_k están correlacionados entre si. Por lo tanto necesito la correlación como dato.