---
title: "Twitter API"
author: "Uriel Paluch"
date: "20/9/2021"
output: pdf_document
---

```{r setup, include=FALSE}
knitr::opts_chunk$set(echo = TRUE)
```

## Inicio
Este va a ser mi cuaderno sobre la API de Twitter.  

Lo primero que hay que hacer es entrar a https://developer.twitter.com/en/apps y seguir todos los pasos para poder tener una cuenta de *Devloper*.

Lo segundo que hacemos es obtener nuestras clave. Por seguridad y porque para las pruebas estoy usando mi cuenta de Twitter personal, no voy a subir el archivo con las claves a GitHub.

https://github.com/twitterdev

## API keys y tokens
Con la API le haces pedidos a twitter sin estar logeado en tu cuenta. Con el Access entras a tu cuenta de twitter.  
- API Key: Es un usuario y te permite hacer pedidos a la app.  
- API Key Secret: Es la contrase침a de ese usuario.  
- Access Token: Esto debe ser el usuario de tu cuenta de twitter con la que conseguiste la de *developer*.  
- Access Token Secret: Esto debe ser la contrase침a. La verdad que la documentaci칩n no lo aclara.  
- Bearer Token: Es lo que te permite realizar la autenticaci칩n con la API.

Para todo usa OAuth (Open Authorization), es un protocolo estandarizado de seguridad  para las API.  


## Manos a la obra
Lo primero que hacemos es crear una variable en el ambiente de trabajo donde vamos a setear nuestro Bearer Token

```{r}
Sys.setenv(BEARER_TOKEN = "your-bearer-token")
```

Vamos a utilizar las siguientes librerias:
- httr: Hacer HTTP requests a la API de Twitter  
- jsonlite: La API de Twitter devuelve archivos JSON, asi que la vamos a necesitar para trabajar.
- dplyr: Data manipulation  
```{r message = FALSE, warning = FALSE}
require(httr)
require(jsonlite)
require(dplyr)
```

Agarramos el Token seteado en el ambiente y lo referenciamos a una variable
```{r}
bearer_token <- Sys.getenv("$BEARER_TOKEN")
headers <- c(`Authorization` = sprintf('Bearer %s', bearer_token))
```

Por default vuelve siempre el ID, nombre y username de cada usuario. Se le pueden agregar mas campos.
https://developer.twitter.com/en/docs/twitter-api/fields  
https://developer.twitter.com/en/docs/twitter-api/expansions  

```{r}
params <- list(`user.fields` = 'description',
               `expansion` = 'pinned_tweet_id')
```

```{r}
handle <- readline('$USERNAME')
url_handle <-
  sprintf('https://api.twitter.com/2/users/by?usernames=%s', handle)
```

```{r}
response <-
  httr::GET(url = url_handle,
            httr::add_headers(.headers = headers),
            query = params)
obj <- httr::content(response, as = "text")
print(obj)
```

