---
title: "Diferenciación numérica"
author: "Uriel Paluch"
date: "31/10/2021"
output: pdf_document
---

```{r setup, include=FALSE}
knitr::opts_chunk$set(echo = TRUE)
```

Dada cualquier función continua definida dentro de un intervalo cerrado, existe un polinomio que esta arbitrariamente cerca de la función en cada punto del intervalo. Ademas las derivadas e integrales de los polinomio se obtienen con facilidad.

## Derivación numérica
La derivada de la función $f$ en $x_0$ es:

\begin{align*}
  f = \lim_{h\to 0} \frac{f(x_0+h)-f(x_0)}{h}
\end{align*}

Se conoce como fórmula de diferencia hacia adelante si $h > 0$ y diferencia hacia atras si $h < 0$

Se asume que todos los valores están separados por una $h$ constante
```{r diferencia progresiva/regresiva}
DerivadaPorDefinicion <- function(x, fx){
  fprima <- rep(NA, times = length(x))
  
  #Se asume que todos los valores estan separados por un h constante
  h <- x[2] - x[1]
  
  #Diferencia progresiva
  for (i in 1:(length(x)-1)){
    fprima[i] <- (fx[i+1] - fx[i]) / h
  }
  
  #Diferencia regresiva
  for (i in (length(x):2)) {
    fprimaReg <- (fx[i-1] - fx[i]) / (-h)
    
    if (!is.na(fprima[i])){
      if(fprimaReg != fprima[i]){
        aux <- fprima[i]
        fprima[i] <- glue::glue(aux, " (P)",
                                " o ",
                                fprimaReg, " (R)" )
      }  
    } else{
      fprima[i] <- fprimaReg
    }
    
  }
  
  resultado <- data.frame(x, fx, fprima)
  
  return(resultado)
}

DerivadaPorDefinicion(x = c(0.5, 0.6, 0.7), fx = c(0.4794, 0.5646, 0.6442))
```


## Formula de 3 puntos
```{r formula de 3 puntos}
Tres_puntos <- function(x, fx){
  n <- length(x)
  
  fprima <- rep(NA, times = n)
  
  h <- x[2] - x[1]
  
  #Punto extremo
  fprima[1] <- (1/(2*h))*(-3*fx[1]+4*fx[2]-fx[3])
  fprima[n] <- (1/(2*(-h)))*(-3*fx[n]+4*fx[n-1]-fx[n-2])
  
  #Punto medio
  for (i in 2:(n-1)) {
    fprima[i] <- (1/(2*h))*(-fx[i-1]+fx[i+1])
  }
  
  tabla <- data.frame(x, fx, fprima)
  
  return(tabla)
}
```

Pero si se consideran argumentos equiespaciados. Luego de realizar las sustituciones convenientes, se pueden calcular el punto medio y el punto extremo.

```{r formula de 5 puntos}
Cinco_puntos <- function(x, fx){
  n <- length(x)
  
  fprima <- rep(NA, times = n)
  
  h <- x[2] - x[1]
  
  #Punto extremo
  fprima[1] <- (1/(12*h))*(-25*fx[1]+48*fx[2]-36*fx[3]+16*fx[4]-3*fx[5])
  fprima[n] <- (1/(12*(-h)))*(-25*fx[n]+48*fx[n-1]-36*fx[n-2]+16*fx[n-3]-3*fx[n-4])
  
  #Punto medio
  for (i in 3:(n-2)) {
    fprima[i] <- (1/(12*h))*(fx[i-2]-8*fx[i-1]+8*fx[i+1]-fx[i+2])
  }
  
  tabla <- data.frame(x, fx, fprima)
  
  return(tabla)
}

print(Cinco_puntos(x = c(0.2, 0.4, 0.6, 0.8, 1), fx = c(0.9798652, 0.9177710, 0.8080348, 0.6386093, 0.3843735)))
```

