---
title: "Ejercicios"
author: "Uriel Paluch"
date: "31/10/2021"
output: pdf_document
---

```{r setup, include=FALSE}
knitr::opts_chunk$set(echo = TRUE)
```

## Algoritmos

```{r diferencia progresiva/regresiva}
DerivadaPorDefinicion <- function(x, fx){
  fprima <- rep(NA, times = length(x))
  
  #Se asume que todos los valores estan separados por un h constante
  h <- x[2] - x[1]
  
  #Diferencia progresiva
  for (i in 1:(length(x)-1)){
    fprima[i] <- (fx[i+1] - fx[i]) / h
  }
  
  #Diferencia regresiva
  for (i in (length(x):2)) {
    fprimaReg <- (fx[i-1] - fx[i]) / (-h)
    
    if (!is.na(fprima[i])){
      if(fprimaReg != fprima[i]){
        aux <- fprima[i]
        fprima[i] <- glue::glue(aux, " (P)",
                                " o ",
                                fprimaReg, " (R)" )
      }  
    } else{
      fprima[i] <- fprimaReg
    }
    
  }
  
  resultado <- data.frame(x, fx, fprima)
  
  return(resultado)
}
```

```{r formula de 3 puntos}
Tres_puntos <- function(x, fx){
  n <- length(x)
  
  fprima <- rep(NA, times = n)
  
  h <- x[2] - x[1]
  
  #Punto extremo
  fprima[1] <- (1/(2*h))*(-3*fx[1]+4*fx[2]-fx[3])
  fprima[n] <- (1/(2*(-h)))*(-3*fx[n]+4*fx[n-1]-fx[n-2])
  
  #Punto medio
  for (i in 2:(n-1)) {
    fprima[i] <- (1/(2*h))*(-fx[i-1]+fx[i+1])
  }
  
  tabla <- data.frame(x, fx, fprima)
  
  return(tabla)
}
```

```{r formula de 5 puntos}
Cinco_puntos <- function(x, fx){
  n <- length(x)
  
  fprima <- rep(NA, times = n)
  
  h <- x[2] - x[1]
  
  #Punto extremo
  fprima[1] <- (1/(12*h))*(-25*fx[1]+48*fx[2]-36*fx[3]+16*fx[4]-3*fx[5])
  fprima[n] <- (1/(12*(-h)))*(-25*fx[n]+48*fx[n-1]-36*fx[n-2]+16*fx[n-3]-3*fx[n-4])
  
  #Punto medio
  for (i in 3:(n-2)) {
    print(i)
    fprima[i] <- (1/(12*h))*(fx[i-2]-8*fx[i-1]+8*fx[i+1]-fx[i+2])
  }
  
  tabla <- data.frame(x, fx, fprima)
  
  return(tabla)
}
```

```{r}
Cinco_puntos_modificado <- function(x, fx){
  n <- length(x)
  
  fprima <- rep(NA, times = n)
  
  h <- x[2] - x[1]
  
  #Punto extremo progresivo
  for (i in 1:(n-4)) {
    fprima[i] <- (1/(12*h))*(-25*fx[i]+48*fx[i+1]-36*fx[i+2]+16*fx[i+3]-3*fx[i+4])
  }
  
  
  #Punto extremo regresivo
  for (i in n:5) {
    fprima[i] <- (1/(12*(-h)))*(-25*fx[i]+48*fx[i-1]-36*fx[i-2]+16*fx[i-3]-3*fx[i-4])
  }
  
  tabla <- data.frame(x, fx, fprima)
  
  return(tabla)
}
```


## Ejercicio 1

### A
```{r Ejercicio 1.a}
print(DerivadaPorDefinicion(x = c(0.5, 0.6, 0.7), fx = c(0.4794, 0.5646, 0.6442)))
```

### B
```{r Ejercicio 2.a}
print(DerivadaPorDefinicion(x = c(0, 0.2, 0.4), fx = c(0, 0.7414, 1.3718)))
```

## Ejercicio 2

### A
```{r}
print(Tres_puntos(x = c(2.9, 3.0, 3.1, 3.2), fx = c(-4.827866, -4.240058, -3.496909, -2.596792)))
```


### B
```{r}
print(Tres_puntos(x = c(8.1, 8.3, 8.5, 8.7), fx = c(16.9441, 17.56492, 18.19056, 18.82091)))
```

## Ejercicio 3

```{r}
print(Cinco_puntos(x = c(0.2, 0.4, 0.6, 0.8, 1), fx = c(0.9798652, 0.9177710, 0.8080348, 0.6386093, 0.3843735)))
```

## Ejercicio 4

### i

#### A y B
P: Progresiva
R: Regresiva
No se puede calcular el primero con regreriva porque no hay algo mas atras que el primero, de manera análoga, no se puede calcular el último con progresiva porque no hay un elemnto mas allá del último.
```{r}
print(DerivadaPorDefinicion(x = c(6.41, 6.76, 7.11, 7.46, 7.81, 8.16, 8.51), fx = c(4.0951, 5.1989, 6.1303, 6.7893, 7.1079, 7.0591, 6.6598)))
```

#### C
No tendría que tener en cuenta los extremos
```{r}
print(Tres_puntos(x = c(6.41, 6.76, 7.11, 7.46, 7.81, 8.16, 8.51), fx = c(4.0951, 5.1989, 6.1303, 6.7893, 7.1079, 7.0591, 6.6598)))
```

#### D
```{r}
print(Cinco_puntos_modificado(x = c(6.41, 6.76, 7.11, 7.46, 7.81, 8.16, 8.51), fx = c(4.0951, 5.1989, 6.1303, 6.7893, 7.1079, 7.0591, 6.6598)))
```

### ii

#### A y B
P: Progresiva
R: Regresiva
No se puede calcular el primero con regreriva porque no hay algo mas atras que el primero, de manera análoga, no se puede calcular el último con progresiva porque no hay un elemnto mas allá del último.
```{r}
print(DerivadaPorDefinicion(x = c(2.31, 2.91, 3.51, 4.11, 4.71, 5.31, 5.91), fx = c(3.8915, 2.8249, 1.4308, 0.3549, 0.0994, 0.8591, 2.4595)))
```

#### C
No tendría que tener en cuenta los extremos
```{r}
print(Tres_puntos(x = c(2.31, 2.91, 3.51, 4.11, 4.71, 5.31, 5.91), fx = c(3.8915, 2.8249, 1.4308, 0.3549, 0.0994, 0.8591, 2.4595)))
```

#### D
```{r}
print(Cinco_puntos_modificado(x = c(2.31, 2.91, 3.51, 4.11, 4.71, 5.31, 5.91), fx = c(3.8915, 2.8249, 1.4308, 0.3549, 0.0994, 0.8591, 2.4595)))
```