---
title: "Económicas, UBA. Actuario. Análisis Numérico."
subtitle: "Cuatrimestre 1, 2021. Segundo Examen Parcial."
author: "Pedro Romagnano"
date: "25/junio/2021"
output: 
  pdf_document:
    toc: true
    number_sections: true
---

```{r setup, include=FALSE}
knitr::opts_chunk$set(echo = FALSE)
setwd(dirname(rstudioapi::getActiveDocumentContext()$path))
write_matex2 <- function(x) {
  begin = "\\begin{bmatrix}"
  end = "\\end{bmatrix}"
  X =
    apply(x, 1, function(x) {
      paste(
        paste(x, collapse = "&"),
        "\\\\"
      )
    })
  paste(c(begin, X, end), collapse = "")
}
```

```{r Numero de Resgistro}
  # Remplace NULL a continuación por su número de resgistro y no edite nada más en este bloque
  NroReg = 895700
```

```{r Digitos-Reg}
  d1 = floor( NroReg/10^5 )
  d2 = floor( (NroReg - d1*10^5)/10^4 )
  d3 = floor( (NroReg - d1*10^5 - d2*10^4)/10^3 )
  d4 = floor( (NroReg - d1*10^5 - d2*10^4 - d3*10^3)/10^2 )
  d5 = floor( (NroReg - d1*10^5 - d2*10^4 - d3*10^3 - d4*10^2)/10^1)
  d6 = floor( (NroReg - d1*10^5 - d2*10^4 - d3*10^3 - d4*10^2 - d5*10^1)/10^0)
```

```{r Librerias, message=FALSE}
  # Ingrese en este bloque de código las librerías que utilizará
  library(scales)
  library(flextable)
  library(tidyverse)

```

\newpage

# SQL (20 Puntos)

Utilice la base de datos de la siguiente web para preparar sus códigos de SQL: <https://www.w3schools.com/sql/trysql.asp?filename=trysql_select_all>

## Consulta Clientes

Escriba una consulta SQL que contenga los clientes de Estados Unidos y Alemania que gastaron más de \$10.000 en el total de todas sus compras. La salida debe contener los siguientes campos: Nombre del Cliente, ciudad y país del cliente, Cantidad de compras, Total (calculado como la suma total del Precio\*Cantidad).

Respuesta:
SELECT  
C.CustomerName AS "Nombre del cliente",  
C.City AS "Ciudad",  
C.Country AS "Pais",  
COUNT(DISTINCT(C.CustomerID)) AS "Cantidad de compras",  
ROUND(SUM(P.Price * OD.Quantity)) AS "Total"  
FROM Customers C  
INNER JOIN Orders O ON O.CustomerID = C.CustomerID  
INNER JOIN OrderDetails OD ON OD.OrderID = O.OrderID  
INNER JOIN Products P ON P.ProductID = OD.ProductID  
WHERE C.Country = "Germany" OR C.Country = "USA"  
GROUP BY C.CustomerID  
HAVING "Total" > 10000  


## Consulta Ventas

Escriba una consulta SQL que contenga todas las ventas realizadas por Robert King a los clientes de España, México y Canadá. La salida debe contener los siguientes campos: Nombre y Apellido del Vendedor, Nombre del Cliente, Ciudad y País del Cliente, ID de la Orden de Compra (tabla Orders), Nombre del Producto (tabla Products), Presentación (Unit, de tabla Products), Cantidad (tabla OrderDetails), Precio (tabla Products) y Total (calculado como Precio\*Cantidad).

Respuesta:
SELECT  
E.FirstName AS "Nombre del vendedor",  
E.LastName AS "Apellido del vendedor",  
C.CustomerName AS "Nombre del cliente",  
C.City AS "Ciudad",  
C.Country AS "Pais",  
O.OrderID AS "ID de la orden de compra",  
P.ProductName AS "Nombre del producto",  
P.Unit AS "Presentacion",  
OD.Quantity AS "Cantidad",  
P.Price AS "Precio",  
ROUND(SUM(P.Price * OD.Quantity),2) AS "Total"  
FROM Employees E  
INNER JOIN Orders O ON O.EmployeeID = E.EmployeeID  
INNER JOIN Customers C ON C.CustomerID = O.CustomerID  
INNER JOIN OrderDetails OD ON OD.OrderID = O.OrderID  
INNER JOIN Products P ON P.ProductID = OD.ProductID  
WHERE (E.FirstName = "Robert" AND E.LastName = "King")  
AND (C.Country = "Mexico" OR C.Country = "Spain" OR C.Country = "Canada")  
GROUP BY OD.OrderDetailID  

\newpage

# Aprendizaje Automático (10 puntos)

Defina el aprendizaje automático y mencione qué ventajas se pueden obtener de su utilización. Explique brevemente los dos tipos de métodos más utilizados en la actualidad.

Respuesta:
El aprendizaje automático son algorítmos computacionales que permiten la detección de patrones. Las aplicaciones mas conocidas son, autos que se manejan solos (Tesla), sistemas de recomendación (Netflix) o inclusive el correo spam. Hay tres métodos de aprendizaje:
- Supervisado: Cada dato tiene asignado una etiqueta.
- No supervisado: Cada dato no tiene una etiqueta asignada.
- Aprendizaje reforzado: Es el menos utilizado por lo difícil que es generar un entorno simulado y aplicarlo a situaciones comerciales prácticas. El algoritmo explora las opciones y en base a castigos o recompensas (refuerzos) toma las decisiones. Un ejemplo práctico son las AI que juegan ajedrez.